【裁判字號】    98,訴,1391
【裁判日期】    990203
【裁判案由】    違反毒品危害防制條例
【裁判全文】
臺灣彰化地方法院刑事判決              98年度訴字第1391號
公  訴  人  臺灣彰化地方法院檢察署檢察官
被      告  庚○○
指定辯護人 本院公設辯護人丙○○
上列被告因違反毒品危害防制條例案件，經檢察官提起公訴（98
年度偵字第3781、4795號），本院判決如下：
    主  文
庚○○所犯罪名及宣告刑如【附表2】所示（含主刑、從刑）。
應執行有期徒刑拾伍年。扣案0000000000號SIM卡壹張、OKWAP牌
手機（序號00000000000000號）壹支，均沒收之。未扣案之販賣
第一、二級毒品所得新臺幣萬柒仟貳佰元沒收，如全部或一部
不能沒收時，以其財產抵償之。未扣案之販賣第一級毒品所得
0000000000號SIM卡、茶葉沒收，如全部或一部不能沒收時，追
徵其價額或以其財產抵償之。
    事  實
一、庚○○（綽號老二、牙籤、老兄、老仔、王伯伯）前自民國
    （下同）60年間有脫逃罪前科，又因販賣煙毒罪有期徒刑8
    年、販賣麻藥罪有期徒刑5年2月、施用麻藥罪有期徒刑5月
    （以上均為本院82年度訴字第1116號判決），三罪定應執行
    有期徒刑12年。與另案施用麻藥罪有期徒刑10月（本院83年
    度易字第2565號判決），83年6月22日起入監二案接續執行
    ，至89年11月3日假釋出監，復經撤銷假釋，尚有殘刑有期
    徒刑5年11月7日，91年1月17日起執行至96 年7月5日執畢出
    監（構成累犯）（98年4月30日起受羈押至98年6月29日出所
    ，又98年9月30日受觀察勒戒、強制戒治至今）。
二、庚○○明知海洛因及甲基安非他命分係毒品危害防制條例管
    制之第1、2級毒品，任何人不得持有、販賣，經透過朋友介
    紹認識吸毒者謝聖義、乙○○、戊○○、己○○、丁○○等
    人，庚○○先以現金交易方式販賣海洛因後給乙○○後，庚○○再要求乙○○以SIM卡、茶葉為對價交換海洛因，庚○○再以與乙○○交易得來之電話門號0000000000號SIM卡（
    申登人為乙○○，庚○○98年1月11日使用至98年4月初）、
    及向不知情甲○○借用之0000000000號SIM卡（申登人為甲○○，庚○○自98年4月初使用到同年月29日被查獲為止）
    為工具，作為與購毒者聯繫販賣海洛因及甲基安非他命方式
    ，進而販賣毒品，詳情如下【附表1】所示。
【附表1】
┌─┬───┬────────┬────┬────────┬─────┐
│編│販賣對│ 時    間       │地    點│方式            │販賣毒品種│
│號│象    │                │        │                │類與次數  │
├─┼───┼────────┼────┼────────┼─────┤
│1 │乙○○│97年12月31日前後│在彰化縣│乙○○以現金向蕭│海洛因1包 │
││      │數日內          │田中鎮某│國男購買        │，新台幣  │
│  │      │                │馬路上  │                │（下同）  │
│  │      │                │        │                │1000元    │
├─┼───┼────────┼────┼────────┼─────┤
│1 │乙○○│同上（惟與上述日│彰化縣田│同上            │海洛因1包 │
││      │為不同日）      │中鎮蕭國│                │，1500元  │
│  │      │                │男家中  │                │          │
├─┼───┼────────┼────┼────────┼─────┤
│1 │乙○○│98年1月11日     │同上    │乙○○98年1月11 │海洛因1包 │
││      │                │        │日在田中鎮○○路│（價值1500│
│  │      │                │        │一段76號7-11便利│元）      │
│  │      │                │        │商店購買        │          │
│  │      │                │        │0000000000號SIM │          │
│  │      │                │        │卡後，隨即持以向│          │
│  │      │                │        │庚○○交換海洛因│          │
├─┼───┼────────┼────┼────────┼─────┤
│1 │乙○○│98年1月19日     │同上    │乙○○98年1 月19│同上      │
││      │                │        │日在田中鎮某通訊│          │
│  │      │                │        │行申請0000000000│          │
│  │      │                │        │號門號SIM卡後， │          │
│  │      │                │        │隨即向庚○○交換│          │
│  │      │                │        │海洛因          │          │
├─┼───┼────────┼────┼────────┼─────┤
│1 │乙○○│98年1月20日至98 │同上    │乙○○以茶葉向蕭│海洛因1包 │
││      │年1月30日之間某 │        │國男交換海洛因  │（價值2000│
│  │      │日              │        │                │元）      │
├─┼───┼────────┼────┼────────┼─────┤
│2 │謝聖義│98年4月4日13時許│彰化縣田│謝聖義撥打庚○○│海洛因1包 │
││      │                │中火車站│持用之0000000000│，600 元  │
│  │      │                │附近之電│號行動電話（搭配│          │
│  │      │                │子遊戲場│不詳人所有之空機│          │
│  │      │                │附近    │），約定後見面交│          │
│  │      │                │        │易              │          │
│  │      │                │        │                │          │
├─┼───┼────────┼────┼────────┼─────┤
│2 │謝聖義│98年4月23日12時 │同上    │謝聖義撥打庚○○│同上      │
││      │許              │        │持用之0000000000│          │
│  │      │                │        │號行動電話（搭配│          │
│  │      │                │        │不詳人所有之空機│          │
│  │      │                │        │），約定後見面交│          │
│  │      │                │        │易              │          │
├─┼───┼────────┼────┼────────┼─────┤
│2 │謝聖義│98年4月24日12時 │同上    │同上            │同上      │
││      │許              │        │                │          │
├─┼───┼────────┼────┼────────┼─────┤
│2 │謝聖義│98年4月27日20至 │同上    │同上            │海洛因1包 │
││      │21時許          │        │                │，700 元  │
├─┼───┼────────┼────┼────────┼─────┤
│3 │戊○○│98年3月中旬某日 │田中鎮某│戊○○經友人帶領│海洛因1包 │
││      │                │處      │前往田中鎮與蕭國│，5000元  │
│  │      │                │        │男認識，由戊○○│          │
│  │      │                │        │向庚○○當面購買│          │
├─┼───┼────────┼────┼────────┼─────┤
│3 │戊○○│98年3月28日上午9│同上    │戊○○撥打庚○○│海洛因1包 │
││      │～10時許        │        │所持0000000000號│，2000元  │
│  │      │                │        │電話（搭配扣案  │          │
│  │      │                │        │OKWAP牌手機使用 │          │
│  │      │                │        │）後，約定左列地│          │
│  │      │                │        │點見面交易      │          │
├─┼───┼────────┼────┼────────┼─────┤
│3 │戊○○│98年4月10日     │二水鄉某│戊○○撥打庚○○│海洛因1包 │
││      │上午10時許      │處      │所持0000000000號│，1000元  │
│  │      │                │        │電話（搭配不詳人│          │
│  │      │                │        │所有之空機使用）│          │
│  │      │                │        │後，約定左列地點│          │
│  │      │                │        │見面交易        │          │
├─┼───┼────────┼────┼────────┼─────┤
│4 │己○○│98年3月19日17時 │庚○○田│己○○在南投縣名│海洛因1包 │
││      │許              │中鎮住處│間鄉住處先撥打蕭│，1000元  │
│  │      │                │、田中國│國男持用之      │          │
│  │      │                │中旁、田│0000000000號手機│          │
│  │      │                │中鎮某釣│（搭配扣案OKWAP │          │
│  │      │                │蝦場等三│牌手機）後，約定│          │
│  │      │                │處其中之│時地，己○○再前│          │
│  │      │                │ㄧ      │往田中鎮向庚○○│          │
│  │      │                │        │購買            │          │
├─┼───┼────────┼────┼────────┼─────┤
│4 │己○○│98年3月21日10時 │同上    │同上            │同上      │
││      │許              │        │                │          │
├─┼───┼────────┼────┼────────┼─────┤
│4 │己○○│98年3月24日14時 │同上    │同上            │同上      │
││      │許              │        │                │          │
├─┼───┼────────┼────┼────────┼─────┤
│4 │己○○│98年3月25日14時 │同上    │同上            │同上      │
││      │許              │        │                │          │
├─┼───┼────────┼────┼────────┼─────┤
│4 │己○○│98年3月28日19時 │同上    │同上            │同上      │
││      │許              │        │                │          │
├─┼───┼────────┼────┼────────┼─────┤
│4 │己○○│98年3月29日22時 │田中國中│同上            │海洛因2包 │
││      │許              │附近    │                │，共2000元│
├─┼───┼────────┼────┼────────┼─────┤
│4 │己○○│98年2月23日、25 │庚○○田│同上            │海洛因1包 │
││      │日、26日、27日、│中鎮住處│                │，1000元  │
│  │      │28日98年3月1日、│、田中國│                │          │
│  │      │2日、3日、4 日、│中旁、田│                │          │
│  │      │6日、7日、11日、│中鎮某釣│                │          │
│  │      │12日、14日、15日│蝦場等三│                │          │
│  │      │、16日、17日（共│處其中之│                │          │
│  │      │17日）其中之14日│ㄧ      │                │          │
├─┼───┤（14 日交易均為 ├────┼────────┼─────┤
│4 │己○○│不同日）        │同上    │同上            │同上      │
││      │                │        │                │          │
├─┼───┤                ├────┼────────┼─────┤
│4 │己○○│                │同上    │同上            │同上      │
││      │                │        │                │          │
├─┼───┤                ├────┼────────┼─────┤
│4 │己○○│                │同上    │同上            │同上      │
││      │                │        │                │          │
├─┼───┤                ├────┼────────┼─────┤
│4 │己○○│                │同上    │同上            │同上      │
││      │                │        │                │          │
├─┼───┤                ├────┼────────┼─────┤
│4 │己○○│                │同上    │同上            │同上      │
││      │                │        │                │          │
├─┼───┤                ├────┼────────┼─────┤
│4 │己○○│                │同上    │同上            │同上      │
││      │                │        │                │          │
├─┼───┤                ├────┼────────┼─────┤
│4 │己○○│                │同上    │同上            │同上      │
││      │                │        │                │          │
├─┼───┤                ├────┼────────┼─────┤
│4 │己○○│                │同上    │同上            │同上      │
││      │                │        │                │          │
├─┼───┤                ├────┼────────┼─────┤
│4 │己○○│                │同上    │同上            │同上      │
││      │                │        │                │          │
├─┼───┤                ├────┼────────┼─────┤
│4 │己○○│                │同上    │同上            │同上      │
││      │                │        │                │          │
├─┼───┤                ├────┼────────┼─────┤
│4 │己○○│                │同上    │同上            │同上      │
││      │                │        │                │          │
├─┼───┤                ├────┼────────┼─────┤
│4 │己○○│                │同上    │同上            │同上      │
││      │                │        │                │          │
├─┼───┤                ├────┼────────┼─────┤
│4 │己○○│                │同上    │同上            │同上      │
││      │                │        │                │          │
├─┼───┼────────┼────┼────────┼─────┤
│5 │丁○○│98年1月21日、22 │田中鎮黃│丁○○撥打庚○○│甲基安非他│
││      │日、23日、24日、│昏市場或│持用之0000000000│命一包，  │
│  │      │25日、26日、27日│釣蝦場其│號手機（搭配扣案│500元     │
│  │      │、28日、29日、30│中一處附│OKWAP牌手機）聯 │          │
│  │      │日、31日、98年2 │近      │絡後，約定左列地│          │
│  │      │月1日、2日、3日 │        │點見面，以現金向│          │
│  │      │、5日、6日、7 日│        │庚○○購買甲基安│          │
│  │      │、8日、9日、10日│        │非他命          │          │
├─┼───┤、23日、24日、27├────┼────────┼─────┤
│5 │丁○○│日、98年3月1日、│同上    │同上            │同上      │
││      │2日、3日、4日、5│        │                │          │
├─┼───┤日、8 日、9日、 ├────┼────────┼─────┤
│5 │丁○○│15 日、16日、17 │同上    │同上            │同上      │
││      │日、19日、20 日 │        │                │          │
├─┼───┤、22日、23 日、 ├────┼────────┼─────┤
│5 │丁○○│25日、26 日、27 │同上    │同上            │甲基安非他│
││      │日、28 日、30日 │        │                │命一包，  │
│  │      │、31 日共43日其 │        │                │700元     │
├─┼───┤中之一日（五次交├────┼────────┼─────┤
│5 │丁○○│易均為不同日）  │同上    │同上            │甲基安非他│
││      │                │        │                │命一包，  │
│  │      │                │        │                │1000元    │
└─┴───┴────────┴────┴────────┴─────┘
    嗣因南投縣警察局依據購毒者之檢舉，得悉庚○○使用0000
    000000號行動電話販賣毒品，於98年4月29日持臺灣南投地
    方法院開立之搜索票，搜索庚○○彰化縣田中鎮○○里○○
    路○段216巷186號住處，庚○○供稱0000000000號行動電話
    （及搭配之OKWAP牌手機，序號00000000000000號）已與不
    知情之友人甲○○交換0000000000號手機使用，並經警方通
    知甲○○提出上述庚○○之0000000000號行動電話（及搭配
    之OKWAP牌手機，序號00000000000000號）扣押。
三、案經南投縣警察局南投分局報請臺灣彰化地方法院檢察署檢
    察官偵查起訴。
    理  由
壹、證據能力部分：
一、按被告以外之人於偵查中向檢察官所為之陳述，除顯有不可
    信之情況者外，得為證據，刑事訴訟法第159 條第1 項、第
    159 條之1 第2 項分別定有明文。刑事訴訟法第159 條之1
    第2 項立法意旨，係因檢察官依法有訊問被告、證人及鑑定
    人之權，證人、鑑定人並須依法「具結」，且檢察官向被告
    以外之人所取得之陳述，原則上均能遵守法律規定，不致違
    法取供，其可信性極高，為兼顧理論與實務，因而規定除顯
    有不可信之情況者外，得為證據（最高法院95年度臺上字第
    3697號判決意旨參照）。本件證人謝聖義、乙○○、戊○○
    、己○○、丁○○、甲○○等人於接受檢察官訊問時所為之
    證述及陳述，均經具結作證，無證據顯示證人於偵訊時所為
    之證述係出於非任意性或有何顯不可信之情況，又於本院審
    理時復傳訊其到庭應訊具結作證在卷，並賦予被告庚○○及
    其辯護人對質詰問之機會，審酌上開證據資料製作時之情況
    ，查無有何顯不可信及違法不當之瑕疵，認為以之作為證據
    應屬適當，揆諸前開規定，證人謝聖義、乙○○、戊○○、
    己○○、丁○○、甲○○等人於檢察官偵訊時之證述應認具
    有證據能力。
二、再按當事人、代理人或辯護人於法院調查證據時，知有第
    159條第1項不得為證據之情形，而未於言詞辯論終結前聲明
    異議者，視為有前項之同意，刑事訴訟法第159條之5第2項
    定有明文，乃係基於證據資料愈豐富，愈有助於真實發現之
    理念，酌採當事人進行主義之證據處分權原則，並強化言詞
    辯論主義，透過當事人等到庭所為之法庭活動，在使訴訟程
    序順暢進行之要求下，承認傳聞證據於一定條件內，得具證
    據適格。此種「擬制同意」，因與同條第一項之明示同意有
    別，實務上常見當事人等係以「無異議」或「沒有意見」表
    示之，斯時倘該證據資料之性質，已經辯護人閱卷而知悉，
    或自起訴書、原審判決書之記載而了解，或偵、審中經檢察
    官、審判長、受命法官、受託法官告知，或被告逕為認罪答
    辯或有類似之作為、情況，即可認該相關人員於調查證據之
    時，知情而合於擬制同意之要件（最高法院96年度臺上字第
    4174號判決意旨參見）。經查，檢察官、被告、指定辯護人
    於本院準備程序及審判期日中均未對本院下述所引用之其餘
    證據表示意見，且迄至言詞辯論終結前亦未聲明異議，本院
    審酌上開證據資料製作時之情況，尚無違法不當及證明力明
    顯過低之瑕疵，亦認為以之作為證據應屬適當，揆諸前開規
    定，認後述所引用證據之證據能力均無疑義。
三、又本案98年4月29日警方依據被告庚○○之供述，通知其友
    人甲○○主動提出上述販毒使用之OKWAP牌號行動電話1具（
    序號000000000000000號，含0000000000號SIM卡1枚）扣案
    ，非屬供述證據而無傳聞法則之適用，且本件扣案之上開物
    品，係依法定程序合法所扣得，且亦與本案具有關聯性，當
    有證據能力，併予敘明。
貳、認定犯罪事實所憑之證據及理由
一、如事實欄【附表1】所示時間地點之犯行，被告於偵查中（
    本院98年6月26日本院延押訊問時）自白，及於本院審理時
    坦承不諱（審理筆錄第29頁以下）。
二、乙○○部分：
  (一)扣案被告使用之0000000000號SIM卡，申登名義人即7-11統
    一超商公司，然統一超商公司係於98年1月11日在彰化縣田
    中鎮○○路○段76號之7-11便利超商賣出給乙○○，同日開
    通使用（見本院卷一第99頁7-11傳真資料、另見警卷第50
    頁），該0000000000號SIM卡自98年2月9日起98年4月3日搭
    配扣案OKWAP手機（序號000000000000000號）使用，另於98
    年1月21日至98年2月9日搭配另一支序號000000000000000手
    機使用（見本院卷二第3-81頁之通聯記錄），而此序號0000
    00000000000手機，亦曾於98年5月13日～14日搭配乙○○名
    下另一個0000000000號SIM卡使用（見本院卷二第133頁），
    故而0000000000門號與被告之關連性亦可確定。而該0000
    000000門號即為乙○○名義申請，自98年1月19日申請使用
    至今（98年度偵字第3781號卷75頁）。
  (二)證人乙○○於98年5月25日檢察官偵訊中結證（98年度偵字
    第3781號卷第34頁）：「（你以現金向庚○○購買海洛因幾
    次?）約2次, 另還有以茶葉向庚○○換海洛因.. 」「一次
    現金交易l000元是在彰化縣田中鎮○○路上, 一次現金交易
    1500元是在庚○○上開處所, 這兩次現金交易間隔約3、4天
    到1個禮拜內, 且都是在我第一次用電話卡向他換取海洛因
    之前的事。我向庚○○購買、換取海洛因時間，依次是2次
    現金【1000元的先，1500元在後】、2次電話卡、再來才是
    茶葉。以茶葉向庚○○換取洛因也是在他上開處所交易的。
    」「（你申請的0000000000之SIM卡是否交給「老二」庚○○換取海洛因?）是,我開通當天傍晚約7、8點..馬上拿去庚○○上開處所，跟庚○○換取海洛因...這是我以電話卡向
    他換取海洛因的第一次... 我第二次以電話向庚○○換取海
    洛因是在第一次後約4、5天到一個星期,這次電話卡是向田
    中鎮的通訊行買的，也是在開通當天拿去庚○○上開處所向
    他換取1500元的海洛因。」。以及另於98年6月22日檢察官
    偵訊中結證稱（98年度偵字第3781號卷第244頁）：「（…
    你上次稱你在吃解癮藥期間沒有施用海洛因，到底情形如何
    ？）我一個月拿一次解癮藥不夠解隱，所以中間才有向庚○○購買海洛因，但後來1個禮拜去1次就沒有向庚○○買海洛
    因」等語，以及證人乙○○於本院審理中結證稱：「茶葉是
    在1月20日到30日中間的時間換的，正確時間忘記了。茶葉
    可以換一包2000元的毒品，但是重量沒有多少。被告也是當
    場從口袋拿毒品給我。」（見本院審理筆錄第13頁）。比對
    上述證人乙○○98年1月11日、98年1月19日申請SIM卡後來
    交付被告使用之事證，故二次SIM卡交換海洛因之時間分為
    98年1月11日、98年1月19日，已可確定。而經比對證人乙○○草屯療養院之戒毒就診記錄，97年9月9日、97年11月3日
    、97年12月1日係分按月就診，至於98年1月30日、98年2 月
    7日、16日、20日、24日按週就診（見98年度偵字第3781 號
    卷第59-61頁），故最後一次按週就診之時間即為98年1 月
    29日以前，故最後後一次以茶葉交換時間為98年1月20日～
    98年1月30日之間，茶葉可換得價值2000元海洛因，亦可確
    定。
  (三)證人陳俊沛另於本院審理中結證稱：「（你在98年1月1日被
    南投地檢署持搜索票搜索，有第一、二級毒品反應，那次施
    用的毒品是否跟庚○○購買的毒品？）是的。我1月1日的海
    洛因反應，1月20日的海洛因都是向被告拿的。（1月1日被
    抓到時，你的毒品是何時買的？）我拿到的隔天就被抓到，
    所以應該是97年12月31日向被告買的。這是我現金交易第一
    次或是第二次我已經忘記了。98年1月19日SIM交換海洛因，
    就是1月20日被驗尿的那次。」「（0000000000號SIM卡也是
    用你的名義申請，也是交給被告使用？）是的。..這是在電
    信行門市申請，我當天申請到之後馬上去找被告換1500元的
    毒品1包，被告也是當場交給我毒品，他沒有找別人換毒品
    。」（本院審理筆錄第13頁），另比對證人乙○○：(1)於97
    年12月31日施用海洛因，嗣為警於98年1月1日23時許，持搜
    索票查獲，驗尿呈現嗎啡陽性反應，經臺灣南投地方法院檢
    察署檢察官以98年度毒偵字第129號起訴書提起公訴，經臺
    灣南投地方法院98年度審訴字114號判決處有期徒刑7月、3
    月，定應執行刑9月，全案已確定等情。(2)又為警於98年1月
    20日13時50分許採集其尿液送驗結果，呈嗎啡陽性反應，亦
    臺灣南投地方法院檢察署檢察官以98年度毒偵字第494號起
    訴書提起公訴等情，此均有被告前科紀錄表及起訴書列可證
    （本院卷一第27-34頁）。故乙○○98年1月19日以SIM卡向
    被告交換海洛因、97年12月31日前後以現金向被告購買海洛
    因之事實，亦可確定。
  (四)據上小結，【附表1】編號1被告庚○○犯行，事
    證明確，均可確定。
三、謝聖義部分：
  (一)證人謝聖義於本院審理中結證稱：「我本來向己○○買，己○○被抓之後，我才向被告買。我住在南投名間，我本來都
    是向己○○買的，己○○被抓之後我沒有毒品來源，我才拜
    託被告幫我買。（你都是人來田中向被告買？）是的。我會
    在南投先打電話確定被告是否在，有時候是來田中才打給被
    告。（98年4月29日被驗尿的毒品，是己○○賣給你的還是
    被告賣給你的？）應該是被告幫我買的毒品。我當時是用驗
    頭髮的」（本院審理筆錄第6頁），及證人謝聖義於98年6月
    17日檢察官偵訊中結證（98年偵字第3781號卷第228頁）：
    「（…98年4月4日下午1點8分通聯紀錄，是否是你第一次向
    庚○○買海洛因?）是，我現在想起來了，交易地點在田中
    火車站附近的電動玩具店,如我之前所述，交易金額6、700
    元(詳細金額忘記了)，不是跟庚○○合資購買，也不是託他
    買,是我直接向他買,我不知道他的海洛因來源，我將錢交給
    他,他親自將海洛因交給我，當時我將錢交給他，他先離開
    一下約l、20分鐘，叫我在原地等，我不知道他為何離開，
    他也沒有告訴我他海洛因來源，他也沒有說他離開是為了要
    跟別人拿海洛因再交給我，我不知道他為何離開，只是他離
    開後回來就拿海洛因交給我。」「（你共向庚○○買過4 次
    海洛因嗎?）是。」等語，及於98年6月8日檢察官偵訊中結
    證（98年偵字第3781號卷第207頁）：「98年4月23日我有打
    給牙籤是要向他買海洛因1次,交易金額6、700元，交易地點
    同上所述附近(有時候不會在電動遊戲場交易，是在遊戲場
    附近交易,沒有固定地點,只是都是那附近)。」「98年4月24
    日我打給他是要向他買海洛因，交易地點上開所述電動場的
    附近,交易金額6、700元(詳細數額忘記了)，交易時間約在
    打完電話後10幾分鐘。」「我記得『牙籤』被查獲前2天(98
    年4月27日)我有向他購買海洛因至少1次，是最後一次向他
    購買，交易地點在田中火車站附近的電動玩具場，約是在晚
    上8、9點交易，交易金額700元。」等語。
  (二)證人謝聖義證稱其原本向己○○買毒品，然己○○落網後才
    改向被告庚○○買毒品，經查己○○係98年4月1日上午被南
    投縣警方搜索逮捕（見本院卷一第55-59頁己○○之前科紀
    錄表、起訴書列印），證人謝聖義向己○○購買毒品之紀錄
    ，亦經己○○登載於筆記本上而為南投縣警方查獲（見警卷
    第41頁筆記本影本上記載：謝聖義欠己○○7500元乙事），
    謝聖義在己○○落網後，改向被告庚○○購買海洛因，亦有
    下列98年4月4日通聯記錄佐證，故證人謝聖義證稱【附表1
    】編號2第一次向被告購毒之原因，確有憑據。又證稱98
    年4月29日被採驗頭髮確定有施用海洛因之犯行，該次毒品
    來源是自被告取得，亦有前科記錄表、臺灣南投地方法院檢
    察署檢察官98年度偵字第626號起訴書列印（見本院卷一第
    22頁以下），故上述【附表1】編號2向被告購買海洛因，
    亦有憑據。另佐以下列通聯記錄（本院卷二第81、91-96 頁
    ），98年4月23日、24日、27日謝聖義均有先在南投撥打電
    話給人在田中的被告庚○○，聯絡好交易後才前往田中之跡
    象，故證人謝聖義所述【附表1】編號2購毒交易，均
    可堪採信。
┌───────────────────┬─────────┬─────────────────────┐
│通聯者                                │通話日期  時間    │庚○○與謝聖義之基地台位置                │
├───────────────────┼─────────┼─────────────────────┤
│000000000謝聖義→發話→000000000庚○○│2009/4/4  13:08:45│蕭：彰化縣田中鎮○○路245號               │
│                                      │          13:08:56│謝：彰化縣田中鎮○路里○○路8號七樓       │
│                                      │                  │（98年度偵字第3781號卷第157頁）           │
├───────────────────┼─────────┼─────────────────────┤
│000000000謝聖義→發話→000000000庚○○│2009/4/23 12:27:52│蕭：彰化縣田中鎮○路里○○路8號七樓       │
│                                      │          12:28:20│謝：南投縣名間鄉○○村○○路○段306號4F   │
│                                      │                  │（98年度偵字第3781號卷第167頁）           │
│000000000謝聖義→發話→000000000庚○○│2009/4/23 12:41:14│蕭：彰化縣田中鎮○路里○○路8號七樓       │
│                                      │          12:41:22│謝：彰化縣田中鎮○○段78地號              │
│                                      │                  │謝：彰化縣田中鎮○○里○○路○段206號     │
│                                      │                  │（98年度偵字第3781號卷第167頁）           │
├───────────────────┼─────────┼─────────────────────┤
│000000000謝聖義→發話→000000000庚○○│2009/4/24 12:36:34│蕭：彰化縣田中鎮○路里○鄰○○路81號       │
│                                      │          12:36:57│謝：南投縣名間鄉○○村○○路○段306號4F   │
│                                      │                  │（98年度偵字第3781號卷第168頁）           │
│000000000謝聖義→發話→000000000庚○○│2009/4/24 12:57:13│蕭：彰化縣田中鎮○路里○鄰○○路81號       │
│                                      │          12:57:21│謝：彰化縣田中鎮○○里○○路○段206號     │
│                                      │                  │謝：彰化縣田中鎮○路里○○路8號七樓       │
│                                      │                  │（98年度偵字第3781號卷第168頁）           │
├───────────────────┼─────────┼─────────────────────┤
│000000000謝聖義→發話→000000000庚○○│2009/4/27 15:40:09│蕭：彰化縣田中鎮○○街150巷8號(F)         │
│                                      │          15:40:32│蕭：彰化縣田中鎮○○街150巷8號(F)         │
│                                      │                  │謝：南投縣名間鄉○○路198-5地號           │
│                                      │                  │謝：南投縣名間鄉○○村○○鄰○○路5-16號4F  │
│                                      │                  │（98年度偵字第3781號卷第171頁）           │
│000000000庚○○→發話→000000000謝聖義│2009/4/27 19:46:18│蕭：彰化縣田中鎮○○里○○鄰○○路○段206號 │
│                                      │          19:46:30│謝：南投縣名間鄉○○村○○路○段306號4F   │
│                                      │                  │（98年度偵字第3781號卷第171頁）           │
│000000000謝聖義→發話→000000000庚○○│2009/4/27 20:12:11│蕭：彰化縣田中鎮○路里○鄰○○路81號       │
│                                      │          20:12:45│謝：彰化縣田中鎮○○段78地號              │
│                                      │                  │謝：彰化縣田中鎮○○里○○鄰○○路○段206號 │
│                                      │                  │（98年度偵字第3781號卷第172頁）           │
│000000000庚○○→發話→000000000謝聖義│2009/4/27 20:21:24│蕭：彰化縣田中鎮○路里○鄰○○路81號       │
│                                      │          20:21:35│謝：彰化縣田中鎮○○街150巷8號            │
│                                      │                  │（98年度偵字第3781號卷第172頁）           │
│000000000謝聖義→發話→000000000庚○○│2009/4/27 20:28:21│蕭：彰化縣田中鎮○○段7-1地號             │
│                                      │          20:28:32│蕭：彰化縣田中鎮○路里○鄰○○路81號       │
│                                      │                  │謝：彰化縣田中鎮○○街150巷8號            │
│                                      │                  │（98年度偵字第3781號卷第172頁）           │
└───────────────────┴─────────┴─────────────────────┘
  (三)據上小結，【附表1】編號2被告庚○○犯行，事證
    明確，均可確定。
四、戊○○部分：
  (一)證人戊○○於本院訊問中結證稱：「（你與被告的第一次交
    易是在何時？）98年3月中旬認識他的，是別人做茶的帶我
    去的。應該是三月中旬交易，金額忘記了。（你與被告交易
    有無5000元的印象？）有，應該有。（你是向被告購買毒品
    還是合資？）我向被告買。」「（98年3月27、28日你打電
    話給被告做什麼？）我去田中，應該也是買毒品。這兩天只
    有買一次毒品，應該是28日買毒品，我買2000元海洛因。地
    點不記得了。」「（你在98年4月17日被驗尿，那次毒品的
    來源是誰的？）..我應該向被告買的。（4月10日你與被告
    通聯，地點在二水鎮，你是否在二水向被告購買海洛因？）
    是的。（這次購買多少？）1000元的海洛因。」等語（見審
    理筆錄17-18頁）。
  (二)佐以下列通聯紀錄（本院卷二第77-83頁），證人戊○○98
    年3月28日向被告購買海洛因、98年4月10日向被告購買海洛
    因，以及98年4月10日購買之海洛因供己於98年4月14或15日
    施用，於17日被驗尿發現嗎啡陽性反應，經臺灣南投地方法
    院檢察署檢察官以98年度毒偵字第684號起訴書提起公訴，
    亦有該起訴書、證人戊○○全國前科紀錄表等可證（本院卷
    一第42-45頁），故上述證人戊○○所供述可堪採信。
┌───────────────────┬─────────┬───────────────────┐
│通聯者                                │始話日期  時間    │庚○○連接基地台位置                  │
├───────────────────┼─────────┼───────────────────┤
│000000000戊○○→發話→000000000庚○○│2009/3/27 15:18:42│彰化縣田中鎮○○里○○鄰○○路○段206號 │
│                                      │          15:18:57│彰化縣田中鎮○○里○○鄰○○路○段206號 │
│000000000戊○○→發話→000000000庚○○│2009/3/27 21:20:33│彰化縣田中鎮○路里○○路8號七樓       │
│                                      │          21:20:56│彰化縣田中鎮○路里○○路8號七樓       │
│000000000戊○○→發話→000000000庚○○│2009/3/27 21:29:02│彰化縣田中鎮大新工業區○○○路28號    │
│                                      │          21:29:14│彰化縣田中鎮大新工業區○○○路28號    │
├───────────────────┼─────────┼───────────────────┤
│000000000戊○○→發話→000000000庚○○│2009/3/28 09:36:02│彰化縣田中鎮○○里○○鄰○○路○段206號 │
│                                      │          09:36:20│彰化縣田中鎮○○里○○鄰○○路○段206號 │
│000000000戊○○→發話→000000000庚○○│2009/3/28 09:47:29│彰化縣田中鎮○路里○○路8號七樓       │
│                                      │          09:47:37│彰化縣田中鎮○路里○○路8號七樓       │
├───────────────────┼─────────┼───────────────────┤
│000000000戊○○→發話→000000000庚○○│2009/4/10 10:07:56│彰化縣二水鄉○○路○段152號5樓        │
│                                      │          10:08:22│彰化縣二水鄉○○路○段152號5樓        │
└───────────────────┴─────────┴───────────────────┘
  (三)據上小結，【附表1】編號3被告庚○○犯行，事證明
    確，均可確定。
五、己○○部分：
  (一)證人戊○○於本院訊問中結證稱：「（你說曾經親眼看過己○○的筆記本有『老二』的電話，他並打電話給『老二』並
    購買毒品？）有，我確實有看過己○○的筆記本，己○○也
    有在我面前打電話給『老二』。我也有曾經與己○○去田中
    看他向『老二』買毒品。我不記得跟己○○幾次，至少跟過
    2、3次。」等語（本院審理筆錄第17頁），佐以證人己○○
    確實有登載筆記之習慣（如警卷第41-42頁筆記），故證人
    戊○○證稱目睹己○○向被告庚○○購買海洛因，應可採信
    。
  (二)證人己○○於98年4月1日上午被南投縣警方逮捕落網，並扣
    得海洛因2包（淨重0.0562公克、0.3600公克）及相關販毒
    用工具，見臺灣南投地方法院檢察署檢察官98年度毒偵字第
    382號、1673號起訴書（本院卷一第56-59頁）。己○○於本
    院審理中結證稱：「（98年2月到3月間，你的毒品來源從哪
    裡來的？）...被告拿的。我吸食海洛因。（金額？）都
    1000 元。有其他的金額比較少，也有2000元一次。其他金
    額沒有了。」「我與被告交易毒品一天最多一次。」「（你
    是向被告購買毒品還是合資？）我給被告錢，被告給我毒品
    。（交易地點？）都在田中國中、田中火車站附近釣蝦場。
    」「（在98年2、3月間你至少向被告購買二、三十次？）20
    次左右，沒有到30次。（你住在南投名間，你們的交易模式
    ？）我會在名間或是南投打電話給被告，確定他人在田中時
    ，我才會來田中向他購買毒品。」「我有時候聯絡好在哪裡
    見面，他人也不一定會出現。感覺好像被他騙一樣，這種情
    形常常發生。我至少跟被告有20次毒品交易。（你在98年4
    月1日被警察查到海洛因2包的來源是被告的嗎？）是的。」
    等語（本院審理筆錄第19-22頁）。
  (三)另佐以證人己○○先前於98年6月15日檢察官偵訊中結證稱
    （98年度偵字第3781號卷第217頁以下）：「98年3月19日傍
    晚約4、5點...有向庚○○購買海洛因1包1000元，交易地點
    在田中國中附近或庚○○住處或彰化田中的某釣蝦場(就這
    三個地方其中之一)」「98年3月21日..有向庚○○購買海洛
    因1包1000元，交易地點在田中國中附近或庚○○住處或彰
    化田中的某釣蝦場(就這三個地方其中之一）」「98年3月24
    日白天有向庚○○購買海洛因1包1000元,交易地點在田中國
    中附近或庚○○住處或彰化田中的某釣蝦場(就這三個地方
    其中之一」「98年3月25日白天有向庚○○購買海洛因1 包
    1000元，交易地點在田中國中附近或庚○○住處或彰化田中
    的某釣蝦場（就這三個地方其中之一）。」「我看通聯紀錄
    回想98年3月28日..有向庚○○購買海洛因1包1000元，交易
    地點在田中國中附近或庚○○住處或彰化田中的某釣蝦場（
    就這三個地方其中之一）」「我在98年4月1日被查獲的前3
     天，約98年3月29日晚上，天暗很久了，在田中國中附近向
    庚○○買海洛因2包共2000元,是由庚○○本人交給我,不是
    跟他合資購買」等語。佐以上述己○○於98年4月1日被南投
    縣警方搜索扣得第1級毒品海洛因2包，驗尿呈現嗎啡陽性反
    應之事實，故證人己○○所稱【附表1】編號4，最後一次
    98年3月29日向被告購買2包共2000元海洛因，已臻明確，其
    餘【附表1】編號4等亦可確定。
  (四)另佐以【附表3】共23日之通聯紀錄（均出自本院卷二第35-
    79、156 -209頁），證人己○○均係先在南投縣名間、集集
    、鹿谷鄉撥打電話聯絡人在彰化縣田中鎮之被告庚○○，證
    人己○○再移動前往彰化縣田中鎮交易之跡象，其中證人記
    憶中可確定日期之98年3月19、21、24、25、28日交易，亦
    與通聯記錄顯示之雙方互動位置相吻合。其餘日期之通聯跡
    象，顯示證人己○○確實有由南投前來田中鎮交易之跡象，
    故證人己○○所稱98年2、3月間共20次向被告購買海洛因之
    陳述，應有憑據。
  (五)據上小結，【附表1】編號4至被告庚○○犯行，事證明
    確，均可確定。
六、丁○○部分：
  (一)證人丁○○於98年4月29日南投地檢署檢察官偵訊中結證（
    警卷第127頁）：「（0000000000是你在使用的手機?）是。
    （你是否有用這支手機跟一位綽號「老仔」的人買毒品?）
    是。」「（買何毒品?）安非他命。（一次買多少?）500元
    或1000元不等。（在何處交易?如何交易?）在田中的釣蝦場
    或是黃昏市場等地。（你買了多少次?）忘記了，最少也有
    5、6次。」等語，及於98年6月17日檢察官偵訊中結證（98
    年度偵字第3781號卷第232頁）：「（你在警局稱你是98年1
    月開始向庚○○購買甲基安非他命?）是。（最後一次向庚○○買甲基安非他命何時何地？）98年3月底..」等語，以
    及證人丁○○於本院審理中結證稱：「（施用何種毒品？來
    源？）安非他命。我向庚○○拿的。我向他拿十次以內。確
    定時間我忘記了。地點是在黃昏市場，或是釣蝦場，或是大
    路邊。我可以確定的是十次以內。（你在偵查中說有買500
    元、700元、1000元的毒品？）是的。我看我當時的需要。
    （是買的還是合資？）我向被告買的，不是合資。」「（與
    被告交易毒品模式？）我打電話給被告，跟他確認今天交易
    是否方便，他方便的話我才去田中找他。有時候我們約在路
    邊，我再打電話給他，有時候他會讓我等太久。」等語（本
    院審理筆錄第7-9頁），佐以如下【附表4】通聯紀錄（出自
    本院卷二第3-80頁），證人丁○○與被告庚○○確實自98年
    1至3月有眾多通聯記錄，而被告亦於審理中自白曾經販賣甲
    基安非他命給丁○○約五、六次，金額有500元、700元、
    1000元不等之金額（見本院審理筆錄第31頁），故被告販賣
    甲基安非他命給證人丁○○之基本事實，已可確定。惟細節
    部份因證人記憶力限制，時間、次數稍有模糊，基於罪疑惟
    輕原則，自以最有利被告之認定方式，茲認定次數僅為5次
    ，金額為500元3次、700元1次、1000元1次。
  (二)據上小結，【附表1】編號5至被告庚○○犯行，事證明
    確，均可確定。
七、按施用毒品者所稱其向某人買受毒品之指證，不得作為有罪
    判決之唯一證據，仍須調查其他必要之證據，以察其是否與
    事實相符。所謂必要之補強證據，固不以證明販賣毒品犯罪
    構成要件之全部事實為必要，但以與施用者之指證具有相當
    之關聯性為前提，其經與施用者之指證綜合判斷，已達於確
    信施用者之指證為真實者，得為有罪之認定。又證據之證明
    力，由法院本於確信自由判斷，但不得違背經驗法則及論理
    法則，刑事訴訟法第155條第1項本此意旨。證人之陳述有部
    分前後不符，究竟何者可採，法院本得依其自由心證予以斟
    酌，若其基本事實之陳述與真實性無礙時，仍非不得予以採
    信，非謂一有不符，即認其全部均為不可採納。本案證人之
    證詞，均有通聯紀錄、吸毒者購買毒品後施用被查獲之起訴
    書、前科表等、SIM卡購買紀錄等可資佐證，證人戊○○亦
    證稱曾目睹證人己○○向被告購買毒品，被告亦自白犯罪，
    故綜上各項證據相互佐證，自得據以認定毒品交易行為之存
    在。
八、又查近年來毒品之濫用，危害國民健康與社會治安日益嚴重
    ，治安機關對於販賣或施用毒品之犯罪行為，無不嚴加查緝
    ，各傳播媒體對於政府大力掃毒之決心亦再三報導，已使毒
    品不易取得且物稀價昂，苟被告於買賣過程中無利可圖，縱
    屬至愚，亦無甘冒被取締移送法辦判處重刑之危險而平白從
    事毒品買賣之理，是其販入之價格必較其出售之價格為低，
    而有從中賺取買賣價差或量差牟利之意圖及事實，應屬合理
    之認定。又販賣毒品海洛因或甲基安非他命係違法行為，非
    可公然為之，而該等毒品亦無公定價格，係可任意分裝增減
    分量，且每次買賣之價格、數量，亦隨時依雙方關係之深淺
    、資力、需求量、對行情之認知、來源是否充裕、查緝是否
    嚴緊、購買者被查獲時供述購買對象之可能風險之評估等因
    素，而異其標準，機動調整，非可一概而論。況販賣毒品之
    所謂販賣行為，係行為人基於營利之目的，而販入或賣出毒
    品而言。販賣毒品者，其主觀上須有營利之意圖，且客觀上
    有販賣（即販入或賣出）之行為，即足構成，至於實際上是
    否已經獲利，則非所問（最高法院93年度臺上字第1651 號
    判決要旨參照）。被告販賣第一級、第二級毒品予購毒者，
    確有營利之意圖，至為明確。
九、綜上所述，本案事證明確，被告庚○○如【附表1】所示販
    賣第一、二級毒品之犯行，均洵堪認定，應予依法論科。
參、論罪科刑：
一、查海洛因係毒品危害防制條例第2條第2項第1款所稱之第一
    級毒品，甲基安非他命為行政院公告為毒品危害防制條例第
    2條第2項第2款所列管之第二級毒品。是核被告被告庚○○
    如【附表1】編號1.2.3.4對謝聖義、乙○○、戊○○、己○○共32次所為，均係犯毒品危害防制條例第4條第1項之販賣
    第一級毒品罪；如【附表1】編號5對丁○○共5次所為，均
    係犯毒品危害防制條例第4條第2項之販賣第二級毒品罪。被
    告販賣第一、二級毒品前持有該毒品之行為，為販賣之行為
    所吸收，不另論罪。
二、被告所犯上開各罪，犯意各別，行為互殊，應分論併罰。按
    95年7月1日起施行之修正刑法，基於一罪一罰，以實現刑罰
    公平原則之考量，將包含多數侵害法益行為，但科刑上僅論
    以一罪之連續犯及僅成立實質一罪之常業犯規定刪除。為避
    免流於嚴苛，原可單獨成罪之多數行為，苟依社會通念，認
    在刑罰上予以單純一罪評價，始符合刑罰公平原則者，自應
    僅總括地論以一罪，然其範圍之認定，須與修法之意旨相契
    合。又集合犯係指犯罪構成要件之行為，依其本質、犯罪目
    的或社會常態觀之，常具有反覆、繼續為之之特性，此等反
    覆實行之行為，於自然意義上雖係數行為，但依社會通念，
    法律上應僅為一總括之評價，法律乃將之規定為一獨立之犯
    罪類型，而為包括一罪。故犯罪是否包括一罪之集合犯，客
    觀上，應斟酌其法律規定文字之本來意涵、實現該犯罪目的
    之必要手段、社會生活經驗中該犯罪實行常態及社會通念等
    ；主觀上，則視其是否出於行為人之一次決意，並秉持刑罰
    公平原則，加以判斷。被告意圖營利而販賣毒品之行為，為
    實現牟利之犯罪目的，依吾人之生活經驗，其犯罪之實行，
    固以反覆、繼續為常態，然其販賣時間前後有別，販賣地點
    亦遍及多處，販賣對象則非固定一人，販賣時間前後長達約
    三個月餘期間，此類異時、異地且異其對象之販賣毒品行為
    ，依社會通念，殊難認以評價為一罪為適當，自不得認僅成
    立包括一罪，以合乎刑罰公平原則（最高法院96年度台上字
    第1168號刑事判決同此意旨）。則公訴意旨認被告所犯販賣
    第一、二級毒品罪均應論以集合犯，容有未洽，應無足取。
三、又被告行為後，毒品危害防制條例第4條第1、2項之販賣第
    一、二級毒品罪，業經總統於98年5月20日公布修正，同年
    月22日施行（按法規之制定與法規之修正，如有特定生效日
    之必要者，依中央法規標準法第14條或第20條第2項準用第
    14條之規定，應分別特定其施行日期。法規制定或前次修正
    基於特殊因素所特定之施行日期，並不適用於日後修正或再
    次修正之條文。又法律之制定或修正，若未明定施行日期者
    ，中央法規標準法雖未規定應自何時生效，然法律既經制定
    或修正並經總統公布，自應依一般原則，自公布日起算至第
    三日發生效力。至於92年7月9日修正公布之毒品危害防制
    條例第36條規定：「本條例自公布後六個月施行。」其立法
    理由係謂：「 (一)依修正草案第二條第三項規定，法務部
    需會同衛生署成立審議委員會每三個月定期檢討調整毒品之
    分級及品項，而本次新增第四級毒品，有需要在新法施行前
    先經該審議會檢討後再調整公布，爰預留六個月緩衝期，以
    利處理。(二)依本條例新修正之規定，有必要再訂定相關子
    法及修正相關法規，以配合本條例之施行，故亦有需要預留
    適當緩衝期，以利訂頒相關子法及相關法規之配合修正。」
    故該條規定，顯係因應該次修正之需，始預留適當之緩衝期
    。與本次之修正並未定有施行日期之特別規定，且亦未明示
    係基於何特殊因素而修正，自並不能適用92年7月9日修正公
    布之毒品危害防制條例第36條自公布後6個月施行之規定。
    ），是被告犯後法律已有變更，並自同年5月22日起生效（
    司法院98年6月29日院台廳刑一字第0980014643號函參照）
    。修正後之毒品危害防制條例第4條「（第一項）製造、運
    輸、販賣第一級毒品者，處死刑或無期徒刑；處無期徒刑者
    ，得併科新臺幣二千萬元以下罰金。（第二項）製造、運輸
    、販賣第二級毒品者，處無期徒刑或七年以上有期徒刑，得
    併科新臺幣一千萬元以下罰金。」而修正前同條例第4條「
    （第一項）製造、運輸、販賣第一級毒品者，處死刑或無期
    徒刑；處無期徒刑者，得併科新臺幣一千萬元以下罰金。（
    第二項）製造、運輸、販賣第二級毒品者，處無期徒刑或七
    年以上有期徒刑，得併科新臺幣七百萬元以下罰金。」，經
    比較新舊法律後，關於該罪主刑部分，修正後之規定雖非較
    有利於被告，但修正後毒品危害防制條例第17條第2項增訂
    「犯第四條至第八條之罪於偵查及審判中均自白者，減輕其
    刑」，而修正前之毒品危害防制條例則無此項規定，是經綜
    合比較整個修正結果，應以修正後之規定，對被告較為有利
    ，依刑法第2條第1項但書之規定，自應適用修正後之毒品危
    害防制條例第4條第1、2項、第17條第2項之規定論處。
四、加重、減輕：
  (一)被告素行不佳，有如事實欄之前科執行記錄，有臺灣高等法
    院被告前案紀錄表在卷可按，其於有期徒刑執行完畢後，五
    年以內故意再犯本件有期徒刑以上之上開各罪，均為累犯，
    除販賣第一級毒品罪之法定刑為死刑、無期徒刑部分依法不
    得加重外，餘均應依刑法第47條第1項之規定加重其刑。
  (二)被告雖於警訊及檢察官偵查一開始階段否認犯行，然於98年
    6月26日偵查中延押訊問時自白犯罪（見本院98年度偵聲字
    第148號卷內），仍屬偵查階段之自白；又於本院審理程序
    自白犯罪（見審理筆錄第29頁以下），應依修正後毒品危害
    防制條例第17條第2項之規定減輕其刑。
  (三)被告販賣第一級毒品，戕害他人身心，其行固為法所不容惟
    其前有多次施用毒品之前科（見卷附臺灣高等法院被告前案
    紀錄表），其身染施用毒品之惡習，進而為本件販賣毒品之
    行為，究其原因當係肇於被告本身無法戒絕毒品，亦不知尋
    覓適當之機構協助導正，亦無正當工作，年紀已大無法融入
    社會正常生產工作，又無一技之長，只好販毒牟利以滿足自
    己毒癮；且其販賣一級毒品之次數雖然不少，惟各次所得僅
    為區區500元至5000元，總所得亦僅4萬餘元，不若一般大盤
    商動輒數十萬元或數百萬元，乃至數千萬元，顯見被告販賣
    之情節尚屬輕微；另被告也僅止於販賣毒品獲利，而非以毒
    品為工具，藉以誘使、控制他人，以遂行進一步之犯罪行為
    ，故其販賣之惡性，相對於長期、大量販賣毒品，甚至以毒
    品為工具控制、誘使他人犯罪之大毒梟而言，其對社會治安
    及國民健康之危害較小，倘亦處以上述適用毒品危害防制條
    例第17條第2項減刑後之最低刑期（至少有期徒刑15年），
    不免過苛，且無從與大毒梟之惡行有所區隔，足見被告販賣
    第一級毒品之犯行情輕法重，本院認如處以減刑後之法定最
    低度（至少有期徒刑15年），猶嫌過重，爰就其販賣第一級
    毒品部分，再依刑法第59條之規定酌量減輕其刑，除死刑、
    無期徒刑不加重外，其餘均依法先加後遞減之。
五、茲審酌：被告前曾有多次犯罪前科，甫於96年7月5日執行完
    畢（業如前述），應明知毒品為萬惡深淵，已使許多人家破
    人亡，仍散佈毒品害人害己，再犯本案多次販賣一、二級毒
    品犯行，致使吸毒者更加產生依賴性及成癮性，戕害國民健
    康與社會治安，惟每次販賣海洛因之數量些微，所得之財物
    非多，暨其犯罪之動機、目的、手段、智識程度、其為貪圖
    一己之私利而販毒，並因此戕害他人之身心健康，惡性非輕
    ，暨其犯後雖然一度否認犯行，未顯悔意，但終能於本院審
    理期日中坦承犯行等一切情狀，分別量處被告如附表2所示
    之刑，並就主刑部份定其應執行刑如主文，以示懲儆。
六、應沒收物：
  (一)犯毒品危害防制條例第4條之罪者，其犯罪所得之財物應予
    沒收，如全部或一部不能沒收時，追徵其價額或以其財產抵
    償之，該條例第19條第一項規定甚明。由此項規定觀之，必
    限於所得者為金錢以外之其他財物而無法沒收時，始應追徵
    其價額。如所得財物為金錢而無法沒收時，則應以其財產抵
    償之，不發生追徵價額之問題（最高法院93年度台上字第
    4584號刑事判決參照）。又按毒品危害防制條例第19條第1
    項規定，犯販賣毒品罪者，其犯罪所得之財物均沒收之，如
    全部或一部不能沒收時，追徵其價額或以其財產抵償之。係
    採義務沒收主義。故販賣毒品所得之對價，不問其中成本若
    干，利潤多少，均應全部諭知沒收，貫徹政府查禁煙毒之決
    心，以符立法本旨（最高法院91年度臺上字第2419號判決要
    旨參照）。本院所宣告沒收者，包括販毒所得SIM卡0000000
    000、0000000000號二張、茶葉等物，其中0000000000號已
    扣案無不能執行問題，其餘0000000000號SIM卡、茶葉等物
    ，依上述意旨並諭知追徵其價額或以被告財產抵償之。其餘
    販毒所得均為金錢，即無就此部分諭知追徵價額之餘地，雖
    均未扣案，仍應依毒品危害防制條例第19條第1項之規定，
    各應於其主刑下宣告沒收，如全部或一部不能沒收時，以其
    財產抵償之。
  (二)0000000000號SIM卡雖為證人乙○○名義申請，但用以向被
    告交換毒品後，所有權當已移轉給被告，而為被告所有，該
    SIM卡自98年2月9日11時13分起至98年4月3日16時0分搭配扣
    案OKWAP手機（序號000000000000000號）使用，有通聯紀錄
    於本院卷二內可證，被告於審理時亦供稱該扣案OKWAP手機
    為被告所有（見審理筆錄第26頁），並在相關犯行下諭知沒
    收。
七、不沒收之物:
  (一)98年4月29日搜索扣案之第一級毒品海洛因2小包（分別驗餘
    淨重0.0049公克、0.1968公克）、甲基安非他命2小包（驗
    餘淨重0.0423公克、0.7030公克），經行政院草屯療養院鑑
    定為毒品無誤（98年5月6日草療鑑字第0980500050號鑑定書
    ，98年度偵字第3781號卷第42-43頁）。然被告稱扣案甲基
    安非他命是與丁○○交易之後才買的，且扣案海洛因是98年
    4 月28日買入（見審理筆錄第26、31頁），而被告施用毒品
    犯行已經強制戒治中，故扣案毒品應由檢察官另行聲請單獨
    宣告沒收。
  (二)按毒品危害防制條例第19條第1項關於沒收之規定，固採義
    務沒收主義，凡犯同條例第4條至第9條、第12條、第13條或
    第14條第1項、第2項之罪者，其供犯罪所用之物或因犯罪所
    得之財物，均需諭知沒收。但該法條並未規定「不問屬於犯
    人與否」，均沒收之，自仍以屬於被告或共犯所有者為限，
    始應予以沒收（92年度台上字第4391號判決意旨參照）。被
    告於98年4月3日20時以後搭配0000000000、0000000000門號
    所使用之不詳手機，並未扣案，廠牌型號等不明，何人所有
    亦無從證明，既然未能證明是被告所有，亦非違禁物，當無
    從沒收。而0000000000號SIM卡為甲○○申請，甲○○於檢
    察官偵查中亦證稱係不知情狀況下出借給被告（見98年度偵
    字第3781號卷第259頁以下），並非被告所有，當無從諭知
    沒收。
肆、不另為無罪諭知部分：
一、公訴意旨另以：
    被告庚○○自98年1月間某日起，迄98年3月底止，除了本院
    認定有罪如犯罪事實攔【附表1】編號5共五次販
    賣甲基安非他命（3次500元、1次700元、1次1000元）給證
    人丁○○外，另外另曾以0000000000號電話與丁○○使用之
    0000000000號電話聯繫後，在彰化縣田中鎮上開住處或該鎮
    黃昏市○○○路上，另販賣甲基安非他命給丁○○計8次，
    認定此8次行為亦觸犯毒品危害防制條例第4條第2項之販賣
    第二級毒品罪嫌。
二、經查證人丁○○於上述時間，確曾與被告庚○○共43天密集
    通聯（如附表4），且證人丁○○亦曾多次供述向被告購買
    甲基安非他命；然證人丁○○曾於98年4月29日南投地檢署
    檢察官偵訊中證稱購買次數「忘記了，最少也有5、6次」（
    警卷第128頁），又於98年6月17日彰化地檢署檢察官偵訊中
    另陳稱次數是13次（98年度偵字第3781號卷第233頁），記
    憶所及之次數尚有出入。而被告於審理時僅自白稱「沒有那
    麼多次，約5、6次」（審理筆錄第31頁），此部份次數仍有
    疑義，基於罪疑惟輕原則，本院以最有利被告認定方式，認
    定僅有5次，其餘檢察官起訴之8次，證據仍有不足，因檢察
    官認為與本院認定有罪之部分屬於集合犯之概括一罪關係，
    故不另為無罪諭知。
伍、適用之法律:
一、刑事訴訟法第299條第1項前段。
二、毒品危害防制條例第4條第1、2項（修正後）、第17條第2項
    （修正後）、第19條第1項，刑法第11條、第47條第1項、第
    59條、第51條第5款，判決如主文。
本案經檢察官趙冠瑋到庭執行職務。
中    華    民    國    99    年    2    月    3     日
                  刑事第七庭      審判長法官  葉明松
                                  法      官  黃玉齡
                                  法      官  胡宜如
以上正本證明與原本無異。
如不服本判決應於收受判決後10日內向本院提出上訴書狀，並應
敘述具體理由。其未敘述上訴理由者，應於上訴期間屆滿後20日
內向本院補提理由書（均須按他造當事人之人數附繕本）「切勿
逕送上級法院」。
中    華    民    國    99    年    2    月    3     日
                                  書  記  官  施秀青
附錄本案論罪科刑法條：
毒品危害防制條例第4條
製造、運輸、販賣第一級毒品者，處死刑或無期徒刑；處無期徒
刑者，得併科新臺幣二千萬元以下罰金。
製造、運輸、販賣第二級毒品者，處無期徒刑或七年以上有期徒
刑，得併科新臺幣一千萬元以下罰金。
製造、運輸、販賣第三級毒品者，處五年以上有期徒刑，得併科
新臺幣七百萬元以下罰金。
製造、運輸、販賣第四級毒品者，處三年以上十年以下有期徒刑
，得併科新臺幣三百萬元以下罰金。
製造、運輸、販賣專供製造或施用毒品之器具者，處一年以上七
年以下有期徒刑，得併科新臺幣一百萬元以下罰金。
前五項之未遂犯罰之。
【附表2】宣告刑主文
┌───┬──────────────────────┐
│對應【│所犯罪名及宣告刑                            │
│附表1 │                                            │
│】編號│                                            │
│犯行  │                                            │
├───┼──────────────────────┤
│1     │庚○○販賣第一級毒品，累犯，處有期徒刑玖年，│
│    │未扣案之販賣第一級毒品所得新臺幣壹仟元沒收，│
│      │如全部或一部不能沒收時，以其財產抵償之。    │
├───┼──────────────────────┤
│1     │庚○○販賣第一級毒品，累犯，處有期徒刑玖年，│
│    │未扣案之販賣第一級毒品所得新臺幣壹仟伍佰元沒│
│      │收，如全部或一部不能沒收時，以其財產抵償之。│
├───┼──────────────────────┤
│1     │庚○○販賣第一級毒品，累犯，處有期徒刑玖年，│
│    │扣案之販賣第一級毒品所得0000000000號SIM卡沒 │
│      │收之。                                      │
├───┼──────────────────────┤
│1     │庚○○販賣第一級毒品，累犯，處有期徒刑玖年，│
│    │未扣案之販賣第一級毒品所得0000000000號SIM卡 │
│      │沒收，如全部或一部不能沒收時，追徵其價額或以│
│      │其財產抵償之。                              │
├───┼──────────────────────┤
│1     │庚○○販賣第一級毒品，累犯，處有期徒刑玖年壹│
│    │月，未扣案之販賣第一級毒品所得茶葉沒收，如全│
│      │部或一部不能沒收時，追徵其價額或以其財產抵償│
│      │之。                                        │
├───┼──────────────────────┤
│2     │庚○○販賣第一級毒品，累犯，處有期徒刑玖年，│
│    │未扣案之販賣第一級毒品所得新臺幣陸佰元沒收，│
│      │如全部或一部不能沒收時，以其財產抵償之。    │
├───┼──────────────────────┤
│2     │庚○○販賣第一級毒品，累犯，處有期徒刑玖年，│
│    │未扣案之販賣第一級毒品所得新臺幣陸佰元沒收，│
│      │如全部或一部不能沒收時，以其財產抵償之。    │
├───┼──────────────────────┤
│2     │庚○○販賣第一級毒品，累犯，處有期徒刑玖年，│
│    │未扣案之販賣第一級毒品所得新臺幣陸佰元沒收，│
│      │如全部或一部不能沒收時，以其財產抵償之。    │
├───┼──────────────────────┤
│2     │庚○○販賣第一級毒品，累犯，處有期徒刑玖年，│
│    │未扣案之販賣第一級毒品所得新臺幣柒佰元沒收，│
│      │如全部或一部不能沒收時，以其財產抵償之。    │
├───┼──────────────────────┤
│3     │庚○○販賣第一級毒品，累犯，處有期徒刑玖年貳│
│    │月，未扣案之販賣第一級毒品所得新臺幣伍仟元沒│
│      │收，如全部或一部不能沒收時，以其財產抵償之。│
├───┼──────────────────────┤
│3     │庚○○販賣第一級毒品，累犯，處有期徒刑玖年壹│
│    │月，未扣案之販賣第一級毒品所得新臺幣貳仟元沒│
│      │收，如全部或一部不能沒收時，以其財產抵償之。│
│      │扣案0000000000號SIM卡壹張、OKWAP牌手機（序號│
│      │00000000000000號）壹支，均沒收之。          │
├───┼──────────────────────┤
│3     │庚○○販賣第一級毒品，累犯，處有期徒刑玖年，│
│    │未扣案之販賣第一級毒品所得新臺幣壹仟元沒收，│
│      │如全部或一部不能沒收時，以其財產抵償之。扣案│
│      │0000000000號SIM卡壹張沒收之。               │
├───┼──────────────────────┤
│4     │庚○○販賣第一級毒品，累犯，處有期徒刑玖年，│
│    │未扣案之販賣第一級毒品所得新臺幣壹仟元沒收，│
│      │如全部或一部不能沒收時，以其財產抵償之。扣案│
│      │0000000000號SIM卡壹張、OKWAP牌手機（序號    │
│      │00000000000000號）壹支，均沒收之。          │
├───┼──────────────────────┤
│4   │同上                                        │
├───┼──────────────────────┤
│4   │同上                                        │
├───┼──────────────────────┤
│4   │同上                                        │
├───┼──────────────────────┤
│4   │同上                                        │
├───┼──────────────────────┤
│4     │庚○○販賣第一級毒品，累犯，處有期徒刑玖年，│
│    │未扣案之販賣第一級毒品所得新臺幣貳仟元沒收，│
│      │如全部或一部不能沒收時，以其財產抵償之。扣案│
│      │0000000000號SIM卡壹張、OKWAP牌手機（序號    │
│      │00000000000000號）壹支均沒收之。            │
├───┼──────────────────────┤
│4     │庚○○販賣第一級毒品，累犯，處有期徒刑玖年，│
│    │未扣案之販賣第一級毒品所得新臺幣壹仟元沒收，│
│      │如全部或一部不能沒收時，以其財產抵償之。扣案│
│      │0000000000號SIM卡壹張、OKWAP牌手機（序號    │
│      │00000000000000號）壹支均沒收之。            │
├───┼──────────────────────┤
│4   │同上                                        │
├───┼──────────────────────┤
│4   │同上                                        │
├───┼──────────────────────┤
│4   │同上                                        │
├───┼──────────────────────┤
│4   │同上                                        │
├───┼──────────────────────┤
│4   │同上                                        │
├───┼──────────────────────┤
│4   │同上                                        │
├───┼──────────────────────┤
│4   │同上                                        │
├───┼──────────────────────┤
│4   │同上                                        │
├───┼──────────────────────┤
│4   │同上                                        │
├───┼──────────────────────┤
│4   │同上                                        │
├───┼──────────────────────┤
│4   │同上                                        │
├───┼──────────────────────┤
│4   │同上                                        │
├───┼──────────────────────┤
│4   │同上                                        │
├───┼──────────────────────┤
│5     │庚○○販賣第二級毒品，累犯，處有期徒刑肆年，│
│    │未扣案之販賣第二級毒品所得新臺幣伍佰元沒收，│
│      │如全部或一部不能沒收時，以其財產抵償之。扣案│
│      │0000000000號SIM卡壹張、OKWAP牌手機（序號    │
│      │00000000000000號）壹支均沒收之。            │
├───┼──────────────────────┤
│5   │同上                                        │
├───┼──────────────────────┤
│5   │同上                                        │
├───┼──────────────────────┤
│5     │庚○○販賣第二級毒品，累犯，處有期徒刑肆年，│
│    │未扣案之販賣第二級毒品所得新臺幣柒佰元沒收，│
│      │如全部或一部不能沒收時，以其財產抵償之。扣案│
│      │0000000000號SIM卡壹張、OKWAP牌手機（序號    │
│      │00000000000000號）壹支，均沒收之。          │
├───┼──────────────────────┤
│5     │庚○○販賣第二級毒品，累犯，處有期徒刑肆年壹│
│    │月，未扣案之販賣第二級毒品所得新臺幣壹仟元沒│
│      │收，如全部或一部不能沒收時，以其財產抵償之。│
│      │扣案0000000000號SIM卡壹張、OKWAP牌手機（序號│
│      │00000000000000號）壹支，均沒收之。          │
└───┴──────────────────────┘
【附表3】己○○與庚○○通聯，及己○○由南投前來彰化田中
         之連接基地台變化情形：
┌───────────────────┬─────────┬─────────────────────┐
│ 通聯者                               │通話日期  時間    │連接基地台位置                            │
├───────────────────┼─────────┼─────────────────────┤
│000000000己○○→發話→000000000庚○○│2009/2/23 07:51:14│蕭：彰化縣田中鎮○路里○鄰○○路81號       │
│                                      │          07:51:28│陳：南投縣鹿谷鄉○○路○段164號81號       │
│000000000己○○→發話→000000000庚○○│2009/2/23 07:51:41│蕭：彰化縣田中鎮○路里○鄰○○路81號       │
│                                      │          07:52:18│陳：南投縣鹿谷鄉○○路○段164號2F號       │
│000000000己○○→發話→000000000庚○○│2009/2/23 07:52:38│蕭：彰化縣田中鎮○路里○鄰○○路81號       │
│                                      │          07:52:44│陳：南投縣鹿谷鄉○○段290地號             │
│000000000己○○→發話→000000000庚○○│2009/2/23 07:56:47│蕭：彰化縣田中鎮○路里○鄰○○路81號       │
│                                      │          07:57:45│陳：南投縣集集鎮○○段953地號號           │
│000000000己○○→發話→000000000庚○○│2009/2/23 08:15:43│蕭：彰化縣田中鎮○路里○鄰○○路81號       │
│                                      │          08:16:07│陳：彰化縣田中鎮○路里○○路○段106號3樓頂│
│000000000己○○→發話→000000000庚○○│2009/2/23 08:16:24│蕭：彰化縣田中鎮○路里○鄰○○路81號       │
│                                      │          08:16:29│陳：彰化縣田中鎮○○段0007─0001地號號    │
├───────────────────┼─────────┼─────────────────────┤
│000000000己○○→發話→000000000庚○○│2009/2/25 01:18:17│蕭：彰化縣田中鎮○路里○鄰○○路81號       │
│                                      │          01:18:28│陳：南投縣鹿谷鄉○○路○段164號2F號       │
│000000000己○○→發話→000000000庚○○│2009/2/25 01:33:11│蕭：彰化縣田中鎮○路里○鄰○○路81號       │
│                                      │          01:33:29│陳：南投縣名間鄉○○村○鄰○○路○段306號 │
│000000000己○○→發話→000000000庚○○│2009/2/25 09:35:54│蕭：彰化縣田中鎮○○街150巷8號            │
│                                      │          09:36:12│陳：彰化縣田中鎮○○里○○路○段277號4樓頂│
│000000000己○○→發話→000000000庚○○│2009/2/25 15:04:22│蕭：彰化縣田中鎮○路里○鄰○○路81號       │
│                                      │          15:04:45│陳：南投縣名間鄉○○村○鄰○○路○段306號 │
│000000000己○○→發話→000000000庚○○│2009/2/25 15:47:26│蕭：彰化縣田中鎮○路里○鄰○○路81號       │
│                                      │          15:48:19│陳：南投縣名間鄉○○村○鄰○○路○段306號 │
│000000000己○○→發話→000000000庚○○│2009/2/25 16:26:55│蕭：彰化縣田中鎮○路里○鄰○○路81號       │
│                                      │          16:27:12│陳：彰化縣田中鎮○路里○○路○段106號3樓頂│
├───────────────────┼─────────┼─────────────────────┤
│000000000己○○→發話→000000000庚○○│2009/2/26 11:50:13│蕭：彰化縣田中鎮○路里○鄰○○路81號       │
│                                      │          11:50:32│陳：南投縣名間鄉○○○段0000-0000地號     │
│000000000己○○→發話→000000000庚○○│2009/2/26 12:08:54│蕭：彰化縣田中鎮○路里○鄰○○路81號       │
│                                      │          12:09:03│陳：彰化縣田中鎮○○鄰○○路245號3樓頂      │
├───────────────────┼─────────┼─────────────────────┤
│000000000己○○→發話→000000000庚○○│2009/2/27 18:10:00│蕭：彰化縣田中鎮○○街150巷8號            │
│                                      │          18:10:38│陳：南投縣名間鄉○○路6-10號2F            │
│000000000己○○→發話→000000000庚○○│2009/2/27 18:29:13│蕭：彰化縣田中鎮○路里○鄰○○路81號       │
│                                      │          18:29:21│陳：彰化縣田中鎮○○路○段77號2F          │
│000000000己○○→發話→000000000庚○○│2009/2/27 18:34:58│蕭：彰化縣田中鎮○路里○鄰○○路81號       │
│                                      │          18:35:06│陳：彰化縣田中鎮○路里○○路○段106號3樓  │
├───────────────────┼─────────┼─────────────────────┤
│000000000己○○→發話→000000000庚○○│2009/2/28 08:37:39│蕭：彰化縣田中鎮○路里○鄰○○路81號       │
│                                      │          08:38:18│陳：南投縣名間鄉○○村○鄰○○路○段306號 │
│000000000己○○→發話→000000000庚○○│2009/2/28 08:50:24│蕭：彰化縣田中鎮○路里○鄰○○路81號       │
│                                      │          08:50:35│陳：彰化縣田中鎮○○里○○路○段277號4樓  │
│000000000己○○→發話→000000000庚○○│2009/2/28 08:57:17│蕭：彰化縣田中鎮○○段7-1地號             │
│                                      │          08:57:26│蕭：彰化縣田中鎮○路里○鄰○○路81號       │
│                                      │                  │陳：彰化縣田中鎮○路里○○路○段106號3樓頂│
│000000000己○○→發話→000000000庚○○│2009/2/28 11:25:54│蕭：彰化縣田中鎮○○街150巷8號            │
│                                      │          11:27:11│陳：南投縣名間鄉○○村○○○路○段792號3F  │
│000000000己○○→發話→000000000庚○○│2009/2/28 11:38:03│蕭：彰化縣田中鎮○○街150巷8號            │
│                                      │          11:38:10│陳：彰化縣田中鎮○○路669號               │
├───────────────────┼─────────┼─────────────────────┤
│000000000己○○→發話→000000000庚○○│2009/3/1  08:03:12│蕭：彰化縣田中鎮○路里○鄰○○路81號       │
│                                      │          08:03:43│陳：南投縣名間鄉○○路6-10號2F            │
│000000000己○○→發話→000000000庚○○│2009/3/1  08:20:50│蕭：彰化縣田中鎮○路里○鄰○○路81號       │
│                                      │          08:20:59│陳：彰化縣田中鎮○○里○○路○段277號4樓  │
│000000000己○○→發話→000000000庚○○│2009/3/1  08:30:25│蕭：彰化縣田中鎮○路里○鄰○○路81號       │
│                                      │          08:30:44│陳：彰化縣田中鎮○路里○○路○段106號3樓  │
│000000000己○○→發話→000000000庚○○│2009/3/1  08:35:42│蕭：彰化縣田中鎮○路里○鄰○○路81號       │
│                                      │          08:35:50│陳：彰化縣田中鎮○○段0007─0001地號      │
│000000000己○○→發話→000000000庚○○│2009/3/1  08:39:07│蕭：彰化縣田中鎮○路里○鄰○○路81號       │
│                                      │          08:39:14│陳：彰化縣田中鎮○○段0007─0001地號      │
│000000000己○○→發話→000000000庚○○│2009/3/1  08:46:55│蕭：彰化縣田中鎮○路里○鄰○○路81號       │
│                                      │          08:47:38│陳：彰化縣田中鎮○路里○○路○段106號3樓  │
│000000000己○○→發話→000000000庚○○│2009/3/1  08:49:38│蕭：彰化縣田中鎮○路里○鄰○○路81號       │
│                                      │          08:50:01│陳：彰化縣田中鎮○○路○段77號2F          │
│000000000己○○→發話→000000000庚○○│2009/3/1  10:42:47│蕭：彰化縣田中鎮○○里○○鄰○○路○段206號 │
│                                      │          10:43:16│陳：彰化縣田中鎮○○里○○路○段277號4樓  │
│000000000己○○→發話→000000000庚○○│2009/3/1  10:43:30│蕭：彰化縣田中鎮○○里○○鄰○○路○段206號 │
│                                      │          10:43:35│蕭：彰化縣田中鎮○○段78地號(F)           │
│                                      │                  │陳：彰化縣田中鎮○○里○○路○段277號4樓  │
│000000000己○○→發話→000000000庚○○│2009/3/1  10:44:47│蕭：彰化縣田中鎮○○段78地號(F)           │
│                                      │          10:45:04│陳：彰化縣田中鎮○○里○○路○段277號4樓  │
│000000000己○○→發話→000000000庚○○│2009/3/1  10:45:41│蕭：彰化縣田中鎮○○段78地號(F)           │
│                                      │          10:45:59│蕭：彰化縣田中鎮○路里○○路8號七樓(F)    │
│                                      │                  │陳：彰化縣田中鎮○○里○○路○段277號4樓  │
│000000000己○○→發話→000000000庚○○│2009/3/1  10:46:52│蕭：彰化縣田中鎮○○街150巷8號(F)         │
│                                      │          10:47:16│蕭：彰化縣田中鎮○○路245號(F)            │
│                                      │                  │陳：彰化縣田中鎮○○里○○路○段277號4樓  │
│000000000己○○→發話→000000000庚○○│2009/3/1  10:48:18│蕭：彰化縣田中鎮○○街150巷8號(F)         │
│                                      │          10:48:34│陳：彰化縣田中鎮○○里○○路○段277號4樓  │
│000000000己○○→發話→000000000庚○○│2009/3/1  11:40:02│蕭：南投縣名間鄉○○村○○路○段306號4樓  │
│                                      │          11:40:17│陳：南投縣名間鄉○○村○鄰○○路○段306號 │
│                                      │                  │                                          │
│000000000己○○→發話→000000000庚○○│2009/3/1  18:40:08│蕭：彰化縣田中鎮○路里○鄰○○路81號(F)    │
│                                      │          18:41:08│陳：南投縣名間鄉○○路6-10號2F            │
│000000000己○○→發話→000000000庚○○│2009/3/1  18:53:06│蕭：彰化縣田中鎮○路里○鄰○○路81號(F)    │
│                                      │          18:54:23│陳：彰化縣田中鎮○○路○段77號2F   (F)    │
│000000000己○○→發話→000000000庚○○│2009/3/1  18:59:33│蕭：彰化縣田中鎮○路里○鄰○○路81號(F)    │
│                                      │          18:59:53│陳：彰化縣田中鎮○○段0007─0001地號      │
│000000000己○○→發話→000000000庚○○│2009/3/1  19:04:37│蕭：彰化縣田中鎮○○段78地號(F)           │
│                                      │          19:04:58│陳：彰化縣田中鎮○路里○○路○段106號3樓  │
│000000000己○○→發話→000000000庚○○│2009/3/1  19:10:18│蕭：彰化縣田中鎮○○段78地號(F)           │
│                                      │          19:10:24│陳：彰化縣田中鎮○○段0007─0001地號      │
│000000000己○○→發話→000000000庚○○│2009/3/1  19:13:54│蕭：彰化縣田中鎮○路里○○路8號七樓(F)    │
│                                      │          19:14:02│陳：彰化縣田中鎮○○段0007─0001地號      │
│000000000己○○→發話→000000000庚○○│2009/3/1  19:18:45│蕭：彰化縣田中鎮○○街150巷8號(F)         │
│                                      │          19:18:52│蕭：彰化縣田中鎮○路里○鄰○○路81號(F)    │
│                                      │                  │陳：彰化縣田中鎮○路里○○路○段106號3樓  │
│000000000己○○→發話→000000000庚○○│2009/3/1  19:20:31│蕭：彰化縣田中鎮○○段7-1地號(F)          │
│                                      │          19:20:45│蕭：彰化縣田中鎮○路里○鄰○○路81號(F)    │
│                                      │                  │陳：彰化縣田中鎮○○段0007─0001地號      │
├───────────────────┼─────────┼─────────────────────┤
│000000000庚○○→發話→000000000己○○│2009/3/2  07:26:55│蕭：彰化縣田中鎮○路里○鄰○○路81號(F)    │
│000000000000000                       │          07:27:54│陳：南投縣名間鄉○○村○鄰○○路○段306號 │
│000000000庚○○→發話→000000000己○○│2009/3/2  07:44:34│蕭：彰化縣田中鎮○路里○鄰○○路81號(F)    │
│000000000000000                       │          07:44:47│陳：彰化縣田中鎮○○里○○路○段277號4樓  │
│000000000己○○→發話→000000000庚○○│2009/3/2  07:47:13│蕭：彰化縣田中鎮○路里○鄰○○路81號(F)    │
│                                      │          07:47:23│陳：彰化縣田中鎮○○路○段77號2F          │
│000000000己○○→發話→000000000庚○○│2009/3/2  07:50:09│蕭：彰化縣田中鎮○路里○鄰○○路81號(F)    │
│                                      │          07:50:17│陳：彰化縣田中鎮○路里○○路○段106號3樓  │
│000000000庚○○→發話→000000000己○○│2009/3/2  07:55:40│蕭：彰化縣田中鎮○路里○鄰○○路81號(F)    │
│000000000000000                       │          07:56:09│陳：彰化縣田中鎮○路里○○路○段106號3樓  │
│000000000庚○○→發話→000000000己○○│2009/3/2  08:01:21│蕭：彰化縣田中鎮○路里○鄰○○路81號(F)    │
│000000000000000                       │          08:01:38│陳：彰化縣田中鎮○○路669號               │
│000000000己○○→發話→000000000庚○○│2009/3/2  09:37:24│蕭：彰化縣田中鎮○路里○鄰○○路81號(F)    │
│                                      │          09:38:13│陳：南投縣名間鄉○○村○鄰○○路○段306號 │
│000000000己○○→發話→000000000庚○○│2009/3/2  09:52:35│蕭：彰化縣北斗鎮○○○段1234-10地號(F)    │
│                                      │          09:52:40│蕭：彰化縣田中鎮○路里○鄰○○路81號(F)    │
│                                      │                  │陳：彰化縣田中鎮○○路○段546號2F         │
│000000000己○○→發話→000000000庚○○│2009/3/2  12:43:12│蕭：彰化縣田中鎮○路里○鄰○○路81號(F)    │
│                                      │          12:43:44│陳：南投縣名間鄉○○路○段622號3F頂(F)    │
│000000000庚○○→發話→000000000己○○│2009/3/2  12:55:58│蕭：彰化縣田中鎮○路里○鄰○○路81號(F)    │
│000000000000000                       │          12:56:04│陳：彰化縣田中鎮○路里○○路○段106號     │
├───────────────────┼─────────┼─────────────────────┤
│000000000己○○→發話→000000000庚○○│2009/3/3  11:13:53│蕭：彰化縣田中鎮○○街150巷8號(F)         │
│                                      │          11:14:05│蕭：彰化縣田中鎮○○街150巷8號(F)         │
│                                      │                  │陳：南投縣名間鄉○○村○○○路○段792號3F  │
│000000000己○○→發話→000000000庚○○│2009/3/3  11:24:30│蕭：彰化縣田中鎮○路里○鄰○○路81號(F)    │
│                                      │          11:24:36│蕭：彰化縣田中鎮○路里○鄰○○路81號(F)    │
│                                      │                  │陳：彰化縣田中鎮○路里○○路○段106號3樓頂│
│000000000己○○→發話→000000000庚○○│2009/3/3  17:57:30│蕭：彰化縣田中鎮○路里○鄰○○路81號(F)    │
│                                      │          17:57:46│蕭：彰化縣田中鎮○路里○鄰○○路81號(F)    │
│                                      │                  │陳：彰化縣田中鎮○○里○○路○段277號4樓  │
│000000000己○○→發話→000000000庚○○│2009/3/3  17:58:13│蕭：彰化縣田中鎮○路里○鄰○○路81號(F)    │
│                                      │          17:58:30│蕭：彰化縣田中鎮○路里○鄰○○路81號(F)    │
│                                      │                  │陳：彰化縣田中鎮○○里○○路○段277號4樓  │
│000000000己○○→發話→000000000庚○○│2009/3/3  18:04:15│蕭：彰化縣田中鎮○路里○鄰○○路81號(F)    │
│                                      │          18:04:26│蕭：彰化縣田中鎮○路里○鄰○○路81號(F)    │
│                                      │                  │陳：彰化縣田中鎮○○段0007─0001地號      │
├───────────────────┼─────────┼─────────────────────┤
│000000000己○○→發話→000000000庚○○│2009/3/4  08:21:15│蕭：彰化縣田中鎮○○街150巷8號(F)         │
│                                      │          08:22:15│陳：南投縣名間鄉○○○段0000-0000地號     │
│000000000己○○→發話→000000000庚○○│2009/3/4  08:46:46│蕭：彰化縣田中鎮○○街150巷8號(F)         │
│                                      │          08:47:20│陳：彰化縣田中鎮○○路669號               │
│000000000己○○→發話→000000000庚○○│2009/3/4  17:09:27│蕭：彰化縣田中鎮○○街150巷8號(F)         │
│                                      │          17:10:03│陳：南投縣名間鄉○○○段0000-0000地號     │
│000000000己○○→發話→000000000庚○○│2009/3/4  17:27:52│蕭：彰化縣田中鎮○○街150巷8號(F)         │
│                                      │          17:28:14│陳：彰化縣田中鎮○○里○○路○段277號4樓頂│
├───────────────────┼─────────┼─────────────────────┤
│000000000己○○→發話→000000000庚○○│2009/3/6  13:10:40│蕭：彰化縣田中鎮○路里○○路8號七樓(F)    │
│                                      │          13:11:12│陳：南投縣集集鎮○○段953地號             │
│000000000己○○→發話→000000000庚○○│2009/3/6  13:11:46│蕭：彰化縣田中鎮○路里○○路8號七樓(F)    │
│                                      │          13:12:28│陳：南投縣集集鎮○○段953地號             │
│000000000己○○→發話→000000000庚○○│2009/3/6  13:24:00│蕭：彰化縣田中鎮○路里○○路8號七樓(F)    │
│                                      │          13:24:37│陳：南投縣名間鄉○○○段0000-0000地號     │
│000000000己○○→發話→000000000庚○○│2009/3/6  13:47:31│蕭：彰化縣田中鎮○路里○○路8號七樓(F)    │
│                                      │          13:47:45│蕭：彰化縣田中鎮○路里○鄰○○路81號(F)    │
│                                      │                  │陳：彰化縣田中鎮○○路669號               │
│000000000庚○○→發話→000000000己○○│2009/3/6  16:52:15│蕭：彰化縣田中鎮○路里○鄰○○路81號(F)    │
│000000000000000                       │          16:52:37│陳：南投縣名間鄉○○路6-10號2F            │
│000000000己○○→發話→000000000庚○○│2009/3/6  18:15:25│蕭：彰化縣田中鎮○路里○鄰○○路81號(F)    │
│                                      │          18:15:51│陳：南投縣名間鄉○○路6-10號2F            │
│000000000己○○→發話→000000000庚○○│2009/3/6  18:30:07│蕭：彰化縣田中鎮○○街150巷8號(F)         │
│                                      │          18:30:13│蕭：彰化縣田中鎮○路里○鄰○○路81號(F)    │
│                                      │                  │陳：彰化縣田中鎮○○路○段465號5樓頂      │
│000000000己○○→發話→000000000庚○○│2009/3/6  18:34:59│蕭：彰化縣田中鎮○路里○鄰○○路81號(F)    │
│                                      │          18:35:13│陳：彰化縣田中鎮○路里○○路○段106號3樓  │
├───────────────────┼─────────┼─────────────────────┤
│000000000己○○→發話→000000000庚○○│2009/3/7  19:36:07│蕭：彰化縣田中鎮○路里○鄰○○路81號(F)    │
│                                      │          19:36:51│陳：南投縣名間鄉○○村○鄰○○路○段306號 │
│000000000己○○→發話→000000000庚○○│2009/3/7  19:52:54│蕭：彰化縣田中鎮○路里○鄰○○路81號(F)    │
│                                      │          19:53:07│陳：南投縣名間鄉○○村○鄰○○路○段306號 │
│000000000己○○→發話→000000000庚○○│2009/3/7  20:11:04│蕭：彰化縣田中鎮○○街150巷8號(F)         │
│                                      │          20:11:20│陳：彰化縣田中鎮○路里○○路○段106號3樓  │
│000000000己○○→發話→000000000庚○○│2009/3/7  20:22:56│蕭：彰化縣田中鎮○○街150巷8號(F)         │
│                                      │          20:23:09│陳：彰化縣田中鎮○○段0007─0001地號      │
│000000000己○○→發話→000000000庚○○│2009/3/7  20:32:13│蕭：彰化縣田中鎮○○街150巷8號(F)         │
│                                      │          20:32:24│陳：彰化縣田中鎮○○段0007─0001地號      │
│000000000己○○→發話→000000000庚○○│2009/3/7  20:40:52│蕭：彰化縣田中鎮○路里○○路8號七樓(F)    │
│                                      │          20:41:11│陳：彰化縣田中鎮○○段0007─0001地號      │
│000000000己○○→發話→000000000庚○○│2009/3/7  20:55:47│蕭：彰化縣田中鎮○○街150巷8號(F)         │
│                                      │          20:56:05│陳：彰化縣田中鎮○○段0007─0001地號      │
├───────────────────┼─────────┼─────────────────────┤
│000000000己○○→發話→000000000庚○○│2009/3/11 09:17:49│蕭：彰化縣田中鎮○路里○鄰○○路81號(F)    │
│                                      │          09:18:46│陳：南投縣名間鄉○○○段0000-0000地號     │
│000000000己○○→發話→000000000庚○○│2009/3/11 09:58:21│蕭：彰化縣田中鎮○○里○○鄰○○路○段206號 │
│                                      │          09:58:37│陳：彰化縣田中鎮○○路○段77號2F          │
│000000000己○○→發話→000000000庚○○│2009/3/11 10:03:12│蕭：彰化縣二水鄉○○村○○路○段386號4樓  │
│                                      │          10:03:21│蕭：彰化縣田中鎮○○里○○鄰○○路○段206號 │
│                                      │                  │陳：彰化縣田中鎮○○路○段77號2F          │
├───────────────────┼─────────┼─────────────────────┤
│000000000己○○→發話→000000000庚○○│2009/3/12 02:35:31│蕭：彰化縣田中鎮○○里○○鄰○○路○段206號 │
│                                      │          02:36:35│陳：南投縣名間鄉○○路6-10號2F            │
│000000000己○○→發話→000000000庚○○│2009/3/12 02:38:06│蕭：彰化縣田中鎮○○里○○鄰○○路○段206號 │
│                                      │          02:38:22│陳：南投縣名間鄉○○村○鄰○○路○段306號 │
│000000000己○○→發話→000000000庚○○│2009/3/12 02:44:14│蕭：彰化縣二水鄉○○村○○路○段386號4樓  │
│                                      │          02:44:43│蕭：彰化縣田中鎮○○里○○鄰○○路○段206號 │
│                                      │                  │陳：南投縣名間鄉○○村○鄰○○路○段306號 │
│000000000己○○→發話→000000000庚○○│2009/3/12 03:00:38│蕭：彰化縣田中鎮○○里○○鄰○○路○段206號 │
│                                      │          03:00:46│蕭：彰化縣二水鄉○○村○○路○段386號4樓  │
│                                      │                  │陳：彰化縣田中鎮○○路○段546號2F         │
│000000000己○○→發話→000000000庚○○│2009/3/12 03:06:01│蕭：彰化縣二水鄉○○村○○路○段386號4樓  │
│                                      │          03:06:10│陳：彰化縣田中鎮○○路○段77號2F          │
│000000000己○○→發話→000000000庚○○│2009/3/12 13:42:56│蕭：彰化縣二水鄉○○村○○路○段386號4樓  │
│                                      │          13:43:44│蕭：彰化縣田中鎮○○里○○鄰○○路○段206號 │
│                                      │                  │陳：彰化縣田中鎮○○鄰○○路245號3樓頂      │
│000000000己○○→發話→000000000庚○○│2009/3/12 13:47:44│蕭：彰化縣田中鎮○○里○○鄰○○路○段206號 │
│                                      │          13:48:01│陳：彰化縣田中鎮○○路○段77號2F          │
├───────────────────┼─────────┼─────────────────────┤
│000000000己○○→發話→000000000庚○○│2009/3/14 21:35:32│蕭：彰化縣田中鎮○路里○○路8號七樓(F)    │
│                                      │          21:36:34│陳：南投縣名間鄉○○○段0000-0000地號     │
│000000000己○○→發話→000000000庚○○│2009/3/14 21:40:49│蕭：彰化縣田中鎮○路里○○路8號七樓(F)    │
│                                      │          21:41:04│陳：南投縣名間鄉○○○段0000-0000地號     │
│000000000己○○→發話→000000000庚○○│2009/3/14 21:57:59│蕭：彰化縣田中鎮○路里○○路8號七樓(F)    │
│                                      │          21:58:12│陳：彰化縣田中鎮○○里○○路○段277號4樓  │
│000000000己○○→發話→000000000庚○○│2009/3/14 22:02:38│蕭：彰化縣田中鎮○路里○○路8號七樓(F)    │
│                                      │          22:03:17│陳：彰化縣田中鎮○○路○段77號2F          │
├───────────────────┼─────────┼─────────────────────┤
│000000000己○○→發話→000000000庚○○│2009/3/15 06:49:26│蕭：彰化縣二水鄉○○村○○路○段386號4樓(F│
│                                      │          06:50:15│蕭：彰化縣田中鎮○○里○○鄰○○路○段206號 │
│                                      │                  │陳：南投縣名間鄉○○○段0000-0000地號     │
│000000000己○○→發話→000000000庚○○│2009/3/15 09:42:33│蕭：彰化縣田中鎮○路里○○路8號七樓(F)    │
│                                      │          09:42:54│陳：南投縣名間鄉○○路6-10號2F            │
│000000000己○○→發話→000000000庚○○│2009/3/15 09:46:27│蕭：彰化縣田中鎮○路里○○路8號七樓(F)    │
│                                      │          09:46:54│陳：南投縣名間鄉○○路6-10號2F            │
│000000000己○○→發話→000000000庚○○│2009/3/15 10:00:20│蕭：彰化縣田中鎮○路里○○路8號七樓(F)    │
│                                      │          10:00:39│陳：南投縣名間鄉○○段988地號             │
│000000000己○○→發話→000000000庚○○│2009/3/15 10:18:09│蕭：彰化縣田中鎮○路里○○路8號七樓(F)    │
│                                      │          10:18:29│陳：彰化縣田中鎮○○路○段77號2F          │
│000000000己○○→發話→000000000庚○○│2009/3/15 10:39:01│蕭：彰化縣二水鄉○○村○○路○段386號4樓  │
│                                      │          10:39:07│陳：彰化縣二水鄉○○村○○路○段388號2F頂 │
│000000000己○○→發話→000000000庚○○│2009/3/15 10:53:20│蕭：彰化縣二水鄉○○村○○路○段386號4樓  │
│                                      │          10:53:25│蕭：彰化縣田中鎮○○里○○鄰○○路○段206號 │
│                                      │                  │陳：彰化縣田中鎮○○里○○路○段277號4樓頂│
│000000000己○○→發話→000000000庚○○│2009/3/15 12:57:36│蕭：彰化縣田中鎮○○路245號(F)            │
│                                      │          12:57:59│蕭：彰化縣田中鎮○路里○○路8號七樓(F)    │
│                                      │                  │陳：南投縣名間鄉○○○段0000-0000地號     │
│000000000己○○→發話→000000000庚○○│2009/3/15 13:31:34│蕭：彰化縣田中鎮○路里○○路8號七樓(F)    │
│                                      │          13:31:51│陳：彰化縣田中鎮○○路○段77號2F          │
│000000000己○○→發話→000000000庚○○│2009/3/15 13:38:44│蕭：彰化縣田中鎮○路里○○路8號七樓(F)    │
│                                      │          13:38:59│陳：彰化縣田中鎮○○路○段77號2F          │
│000000000己○○→發話→000000000庚○○│2009/3/15 13:42:52│蕭：彰化縣田中鎮○路里○○路8號七樓(F)    │
│                                      │          13:43:13│陳：彰化縣田中鎮○○路○段77號2F          │
├───────────────────┼─────────┼─────────────────────┤
│000000000己○○→發話→000000000庚○○│2009/3/16 16:50:43│蕭：彰化縣田中鎮○路里○鄰○○路81號(F)    │
│                                      │          16:51:50│陳：南投縣名間鄉○○村○鄰○○路○段306號 │
│000000000己○○→發話→000000000庚○○│2009/3/16 17:25:49│蕭：彰化縣田中鎮○路里○鄰○○路81號(F)    │
│                                      │          17:25:57│陳：彰化縣田中鎮○○段0007─0001地號      │
├───────────────────┼─────────┼─────────────────────┤
│000000000己○○→發話→000000000庚○○│2009/3/17 10:35:11│蕭：彰化縣田中鎮○路里○○路8號七樓(F)    │
│                                      │          10:35:34│陳：南投縣名間鄉○○路6-10號2F            │
│000000000己○○→發話→000000000庚○○│2009/3/17 10:47:57│蕭：彰化縣田中鎮○路里○○路8號七樓(F)    │
│                                      │          10:48:06│陳：彰化縣田中鎮○○路○段77號2F          │
│000000000己○○→發話→000000000庚○○│2009/3/17 11:59:24│蕭：彰化縣田中鎮○○里○○鄰○○路○段206號 │
│                                      │          11:59:43│陳：南投縣名間鄉○○路6-10號2F            │
│000000000己○○→發話→000000000庚○○│2009/3/17 12:11:51│蕭：彰化縣田中鎮○○里○○鄰○○路○段206號 │
│                                      │          12:11:56│陳：彰化縣田中鎮○○里○○路○段277號4樓頂│
├───────────────────┼─────────┼─────────────────────┤
│000000000己○○→發話→000000000庚○○│2009/3/19 15:45:58│蕭：彰化縣田中鎮○路里○○路8號七樓(F)    │
│                                      │          15:46:12│陳：南投縣名間鄉○○路6-10號2F            │
│000000000己○○→發話→000000000庚○○│2009/3/19 16:39:09│蕭：彰化縣田中鎮○○里○○鄰○○路○段206號 │
│                                      │          16:39:17│陳：南投縣鹿谷鄉○○路○段164號2F         │
│000000000己○○→發話→000000000庚○○│2009/3/19 17:35:15│蕭：彰化縣田中鎮○路里○鄰○○路81號(F)    │
│                                      │          17:35:26│陳：彰化縣竹塘鄉○○村○○路○段104-21號3樓│
│000000000己○○→發話→000000000庚○○│2009/3/19 17:36:03│蕭：彰化縣田中鎮○路里○鄰○○路81號(F)    │
│                                      │          17:36:23│陳：彰化縣田中鎮○○里○○路○段277號4樓頂│
├───────────────────┼─────────┼─────────────────────┤
│000000000己○○→發話→000000000庚○○│2009/3/21 08:03:16│蕭：彰化縣田中鎮○○里○○鄰○○路○段206號 │
│                                      │          08:03:33│陳：南投縣鹿谷鄉○○路○段164號2F         │
│000000000己○○→發話→000000000庚○○│2009/3/21 08:20:23│蕭：彰化縣二水鄉○○村○○路○段386號4樓  │
│                                      │          08:20:30│蕭：彰化縣田中鎮○○里○○鄰○○路○段206號 │
│                                      │                  │陳：彰化縣田中鎮○○里○○路○段277號4樓  │
│000000000己○○→發話→000000000庚○○│2009/3/21 08:25:18│蕭：彰化縣二水鄉○○村○○路○段386號4樓  │
│                                      │          08:25:23│陳：彰化縣田中鎮○○路○段77號2F          │
│000000000己○○→發話→000000000庚○○│2009/3/21 10:28:48│蕭：彰化縣田中鎮○路里○○路8號七樓(F)    │
│                                      │          10:29:01│蕭：彰化縣田中鎮○○路245號(F)            │
│                                      │                  │陳：彰化縣田中鎮○○路○段77號2F          │
├───────────────────┼─────────┼─────────────────────┤
│000000000己○○→發話→000000000庚○○│2009/3/24 14:35:47│蕭：彰化縣田中鎮○○里○○鄰○○路○段206號 │
│                                      │          14:36:05│陳：彰化縣田中鎮○路里○○路○段106號3樓頂│
│000000000己○○→發話→000000000庚○○│2009/3/24 14:45:54│蕭：彰化縣田中鎮○○里○○鄰○○路○段206號 │
│                                      │          14:46:04│陳：彰化縣田中鎮○○路○段77號2F          │
├───────────────────┼─────────┼─────────────────────┤
│000000000己○○→發話→000000000庚○○│2009/3/25 10:06:51│蕭：彰化縣二水鄉○○村○○路○段386號4樓  │
│                                      │          10:07:19│陳：彰化縣田中鎮○○路○段77號2F          │
│000000000己○○→發話→000000000庚○○│2009/3/25 10:20:46│蕭：彰化縣田中鎮○○里○○鄰○○路○段206號 │
│                                      │          10:21:03│陳：彰化縣田中鎮○○路○段77號2F          │
│000000000己○○→發話→000000000庚○○│2009/3/25 10:25:04│蕭：彰化縣田中鎮○○里○○鄰○○路○段206號 │
│                                      │          10:25:16│陳：彰化縣田中鎮○○路○段77號2F          │
│000000000己○○→發話→000000000庚○○│2009/3/25 14:06:10│蕭：彰化縣田中鎮○○里○○鄰○○路○段206號 │
│                                      │          14:06:17│蕭：彰化縣二水鄉○○村○○路○段386號4樓  │
│                                      │                  │陳：南投縣名間鄉○○路6-10號2F            │
│000000000己○○→發話→000000000庚○○│2009/3/25 14:18:42│蕭：彰化縣田中鎮○○里○○鄰○○路○段206號 │
│                                      │          14:18:46│陳：彰化縣田中鎮○○路○段77號2F          │
├───────────────────┼─────────┼─────────────────────┤
│000000000己○○→發話→000000000庚○○│2009/3/28 14:29:08│蕭：彰化縣田中鎮○○里○○鄰○○路○段206號 │
│                                      │          14:29:24│陳：南投縣名間鄉○○○段0000-0000地號     │
│000000000己○○→發話→000000000庚○○│0000-0-00 00:56:25│陳：南投縣名間鄉○○村○鄰○○路○段306號 │
│000000000己○○→發話→000000000庚○○│0000-0-00 00:56:38│陳：南投縣名間鄉○○村○鄰○○路○段306號 │
│000000000己○○→發話→000000000庚○○│0000-0-00 00:00:00│陳：南投縣名間鄉○○村○鄰○○路○段306號 │
│000000000己○○→發話→000000000庚○○│0000-0-00 00:00:20│陳：南投縣名間鄉○○村○鄰○○路○段306號 │
│000000000己○○→發話→000000000庚○○│0000-0-00 00:01:28│陳：南投縣名間鄉○○村○鄰○○路○段306號 │
│000000000己○○→發話→000000000庚○○│0000-0-00 00:01:41│陳：南投縣名間鄉○○村○鄰○○路○段306號 │
│000000000己○○→發話→000000000庚○○│0000-0-00 00:01:54│陳：南投縣名間鄉○○村○鄰○○路○段306號 │
│000000000己○○→發話→000000000庚○○│0000-0-00 00:02:17│陳：南投縣名間鄉○○村○鄰○○路○段306號 │
│000000000己○○→發話→000000000庚○○│0000-0-00 00:02:56│陳：南投縣名間鄉○○村○鄰○○路○段306號 │
│000000000己○○→發話→000000000庚○○│0000-0-00 00:03:09│陳：南投縣名間鄉○○村○鄰○○路○段306號 │
│000000000己○○→發話→000000000庚○○│0000-0-00 00:03:20│陳：南投縣名間鄉○○村○鄰○○路○段306號 │
│000000000己○○→發話→000000000庚○○│0000-0-00 00:03:32│陳：南投縣名間鄉○○村○鄰○○路○段306號 │
│000000000己○○→發話→000000000庚○○│0000-0-00 00:04:11│陳：南投縣名間鄉○○村○鄰○○路○段306號 │
│000000000己○○→發話→000000000庚○○│0000-0-00 00:09:25│陳：南投縣名間鄉○○路6-10號2F/-          │
│000000000己○○→發話→000000000庚○○│0000-0-00 00:09:49│陳：南投縣名間鄉○○路6-10號2F/-          │
│000000000己○○→發話→000000000庚○○│0000-0-00 00:10:44│陳：南投縣名間鄉○○路6-10號2F/-          │
│000000000己○○→發話→000000000庚○○│0000-0-00 00:16:55│陳：彰化縣田中鎮○○里○○路○段277號4樓頂│
│000000000己○○→發話→000000000庚○○│0000-0-00 00:18:42│陳：彰化縣田中鎮○○里○○路○段277號4樓頂│
│000000000己○○→發話→000000000庚○○│0000-0-00 00:20:17│陳：彰化縣田中鎮○○鄰○○路245號3樓頂/-    │
│000000000己○○→發話→000000000庚○○│0000-0-00 00:21:51│陳：彰化縣田中鎮○路里○○路○段106號3樓頂│
│000000000己○○→發話→000000000庚○○│0000-0-00 00:24:15│陳：彰化縣田中鎮○路里○○路○段106號3樓頂│
│000000000己○○→發話→000000000庚○○│0000-0-00 00:25:33│陳：彰化縣田中鎮○路里○○路○段106號3樓頂│
│000000000己○○→發話→000000000庚○○│0000-0-00 00:28:19│陳：彰化縣田中鎮○○段0007─0001地號/-    │
├───────────────────┼─────────┼─────────────────────┤
│000000000己○○→發話→000000000庚○○│2009/3/29 20:37:05│蕭：彰化縣田中鎮○○里○○鄰○○路○段206號 │
│                                      │          20:37:45│蕭：彰化縣二水鄉○○村○○路○段386號4樓  │
│                                      │                  │陳：南投縣名間鄉○○村○鄰○○路○段306號 │
│000000000己○○→發話→000000000庚○○│2009/3/29 20:46:40│蕭：彰化縣田中鎮○○里○○鄰○○路○段206號 │
│                                      │          20:46:58│陳：南投縣名間鄉○○路6-10號2F            │
│000000000己○○→發話→000000000庚○○│2009/3/29 21:14:55│蕭：彰化縣田中鎮○○里○○鄰○○路○段206號 │
│                                      │          21:15:32│陳：南投縣名間鄉○○村○鄰○○路○段306號 │
│000000000己○○→發話→000000000庚○○│2009/3/29 21:45:22│蕭：彰化縣田中鎮○○里○○鄰○○路○段206號 │
│                                      │          21:45:55│陳：南投縣名間鄉○○村○鄰○○路○段306號 │
│000000000己○○→發話→000000000庚○○│2009/3/29 22:11:11│蕭：彰化縣田中鎮○路里○○路8號七樓       │
│                                      │          22:11:27│陳：彰化縣田中鎮○○里○○路○段277號4樓頂│
└───────────────────┴─────────┴─────────────────────┘
【附表4】證人丁○○與被告庚○○通聯情形
┌───────────────────┬─────────┬───────────────────┐
│通聯者                                │通話日期時間      │庚○○連接基地台位置                  │
├───────────────────┼─────────┼───────────────────┤
│000000000丁○○→發話→000000000庚○○│2009/1/21 15:02:59│彰化縣田中鎮○○街150巷8號(F)         │
│                                      │          15:03:35│彰化縣田中鎮○○街150巷8號(F)         │
│000000000丁○○→發話→000000000庚○○│2009/1/21 19:50:24│彰化縣田中鎮○路里○鄰○○路81號(F)    │
│                                      │          19:51:23│彰化縣田中鎮○路里○鄰○○路81號(F)    │
│000000000丁○○→發話→000000000庚○○│2009/1/21 19:54:53│彰化縣田中鎮○路里○鄰○○路81號(F)    │
│                                      │          19:55:56│彰化縣田中鎮○路里○鄰○○路81號(F)    │
│000000000丁○○→發話→000000000庚○○│2009/1/21 20:01:08│彰化縣田中鎮○路里○鄰○○路81號(F)    │
│                                      │          20:01:35│彰化縣田中鎮○路里○鄰○○路81號(F)    │
│000000000丁○○→發話→000000000庚○○│2009/1/21 20:03:17│彰化縣田中鎮○路里○鄰○○路81號(F)    │
│                                      │          20:04:43│彰化縣田中鎮○路里○鄰○○路81號(F)    │
├───────────────────┼─────────┼───────────────────┤
│000000000丁○○→發話→000000000庚○○│2009/1/22 20:26:34│彰化縣田中鎮○路里○鄰○○路81號(F)    │
│                                      │          20:27:10│彰化縣田中鎮○路里○鄰○○路81號(F)    │
├───────────────────┼─────────┼───────────────────┤
│000000000丁○○→發話→000000000庚○○│2009/1/23 13:18:09│彰化縣田中鎮○路里○鄰○○路81號(F)    │
│                                      │          13:18:32│彰化縣田中鎮○路里○鄰○○路81號(F)    │
│000000000丁○○→發話→000000000庚○○│2009/1/23 13:29:23│彰化縣田中鎮○○路245號(F)            │
│                                      │          13:29:37│彰化縣田中鎮○路里○鄰○○路81號(F)    │
│000000000丁○○→發話→000000000庚○○│2009/1/23 16:27:38│彰化縣田中鎮○路里○鄰○○路81號(F)    │
│                                      │          16:28:23│彰化縣田中鎮○路里○鄰○○路81號(F)    │
│000000000丁○○→發話→000000000庚○○│2009/1/23 16:44:15│彰化縣田中鎮○路里○鄰○○路81號(F)    │
│                                      │          16:44:23│彰化縣田中鎮○路里○鄰○○路81號(F)    │
│000000000丁○○→發話→000000000庚○○│2009/1/23 16:47:26│彰化縣田中鎮○○街150巷8號(F)         │
│                                      │          16:47:34│彰化縣田中鎮○○街150巷8號(F)         │
│000000000丁○○→發話→000000000庚○○│2009/1/23 20:05:49│彰化縣田中鎮○路里○鄰○○路81號(F)    │
│                                      │          20:06:08│彰化縣田中鎮○路里○鄰○○路81號(F)    │
│000000000丁○○→發話→000000000庚○○│2009/1/23 20:14:31│彰化縣田中鎮○路里○鄰○○路81號(F)    │
│                                      │          20:14:56│彰化縣田中鎮○路里○鄰○○路81號(F)    │
├───────────────────┼─────────┼───────────────────┤
│000000000丁○○→發話→000000000庚○○│2009/1/24 13:24:14│彰化縣田中鎮○路里○鄰○○路81號(F)    │
│                                      │          13:24:29│彰化縣田中鎮○路里○鄰○○路81號(F)    │
│000000000丁○○→發話→000000000庚○○│2009/1/24 13:29:52│彰化縣田中鎮○路里○鄰○○路81號(F)    │
│                                      │          13:30:08│彰化縣田中鎮○路里○鄰○○路81號(F)    │
│000000000丁○○→發話→000000000庚○○│2009/1/24 16:30:19│彰化縣田中鎮○路里○鄰○○路81號(F)    │
│                                      │          16:30:34│彰化縣田中鎮○路里○鄰○○路81號(F)    │
│000000000丁○○→發話→000000000庚○○│2009/1/24 16:41:28│彰化縣田中鎮○○里○○○路46號4樓(F)  │
│                                      │          16:41:39│彰化縣田中鎮○路里○鄰○○路81號(F)    │
│000000000丁○○→發話→000000000庚○○│2009/1/24 16:48:22│彰化縣田中鎮○○里○○鄰○○路○段61    │
│                                      │                  │巷38弄30之2號(F)                      │
│                                      │          16:48:32│彰化縣田中鎮○路里○鄰○○路81號(F)    │
│000000000丁○○→發話→000000000庚○○│2009/1/24 19:51:18│彰化縣田中鎮○路里○鄰○○路81號(F)    │
│                                      │          19:51:40│彰化縣田中鎮○路里○鄰○○路81號(F)    │
│000000000丁○○→發話→000000000庚○○│2009/1/24 20:01:54│彰化縣田中鎮○路里○鄰○○路81號(F)    │
│                                      │          20:02:11│彰化縣田中鎮○路里○鄰○○路81號(F)    │
│000000000丁○○→發話→000000000庚○○│2009/1/24 20:06:18│彰化縣田中鎮○路里○鄰○○路81號(F)    │
│                                      │          20:06:24│彰化縣田中鎮○路里○鄰○○路81號(F)    │
├───────────────────┼─────────┼───────────────────┤
│000000000丁○○→發話→000000000庚○○│2009/1/25 13:22:55│彰化縣田中鎮○○里○○○路46號4樓(F)  │
│                                      │          13:23:24│彰化縣田中鎮大新工業區○○○路28號(F) │
│000000000丁○○→發話→000000000庚○○│2009/1/25 13:33:10│彰化縣田中鎮○○里○○○路46號4樓(F)  │
│                                      │          13:33:34│彰化縣田中鎮大新工業區○○○路28號(F) │
│000000000丁○○→發話→000000000庚○○│2009/1/25 18:57:03│彰化縣田中鎮○路里○○路8號七樓(F)    │
│                                      │          18:57:26│彰化縣田中鎮○○路245號(F)            │
│000000000丁○○→發話→000000000庚○○│2009/1/25 19:01:15│彰化縣田中鎮○路里○○路8號七樓(F)    │
│                                      │          19:01:27│彰化縣田中鎮○○路245號(F)            │
│000000000丁○○→發話→000000000庚○○│2009/1/25 19:07:14│彰化縣田中鎮○路里○○路8號七樓(F)    │
│                                      │          19:07:30│彰化縣田中鎮○○路245號(F)            │
├───────────────────┼─────────┼───────────────────┤
│000000000丁○○→發話→000000000庚○○│2009/1/26 10:37:04│彰化縣田中鎮○路里○鄰○○路81號(F)    │
│                                      │          10:37:35│彰化縣田中鎮○路里○鄰○○路81號(F)    │
│000000000丁○○→發話→000000000庚○○│2009/1/26 10:48:26│彰化縣田中鎮○路里○鄰○○路81號(F)    │
│                                      │          10:48:35│彰化縣田中鎮○路里○鄰○○路81號(F)    │
│000000000丁○○→發話→000000000庚○○│2009/1/26 13:34:31│彰化縣田中鎮○路里○鄰○○路81號(F)    │
│                                      │          13:34:49│彰化縣田中鎮○路里○鄰○○路81號(F)    │
│000000000丁○○→發話→000000000庚○○│2009/1/26 13:44:18│彰化縣田中鎮○○段7-1地號(F)          │
│                                      │          13:44:36│彰化縣田中鎮○路里○○路8號七樓(F)    │
│000000000丁○○→發話→000000000庚○○│2009/1/26 13:47:19│彰化縣田中鎮○路里○○路8號七樓(F)    │
│                                      │          13:47:37│彰化縣田中鎮○○街150巷8號(F)         │
│000000000丁○○→發話→000000000庚○○│2009/1/26 20:15:16│彰化縣田中鎮○路里○○路8號七樓(F)    │
│                                      │          20:16:01│彰化縣田中鎮○路里○○路8號七樓(F)    │
│000000000丁○○→發話→000000000庚○○│2009/1/26 20:23:30│彰化縣田中鎮○路里○○路8號七樓(F)    │
│                                      │          20:23:39│彰化縣田中鎮○路里○○路8號七樓(F)    │
│000000000丁○○→發話→000000000庚○○│2009/1/26 20:48:46│彰化縣田中鎮○路里○○路8號七樓(F)    │
│                                      │          20:49:15│彰化縣田中鎮○路里○○路8號七樓(F)    │
├───────────────────┼─────────┼───────────────────┤
│000000000丁○○→發話→000000000庚○○│2009/1/27 13:35:41│彰化縣田中鎮○路里○鄰○○路81號(F)    │
│                                      │          13:35:58│彰化縣田中鎮○路里○鄰○○路81號(F)    │
│000000000丁○○→發話→000000000庚○○│2009/1/27 13:43:46│彰化縣田中鎮○○街150巷8號(F)         │
│                                      │          13:44:02│彰化縣田中鎮○路里○鄰○○路81號(F)    │
├───────────────────┼─────────┼───────────────────┤
│000000000庚○○→發話→000000000丁○○│2009/1/28 11:27:47│彰化縣田中鎮○路里○鄰○○路81號(F)    │
│                                      │          11:28:20│彰化縣田中鎮○路里○鄰○○路81號(F)    │
│000000000丁○○→發話→000000000庚○○│2009/1/28 14:14:57│彰化縣田中鎮○路里○鄰○○路81號(F)    │
│                                      │          14:15:15│彰化縣田中鎮○路里○鄰○○路81號(F)    │
│000000000丁○○→發話→000000000庚○○│2009/1/28 14:22:37│彰化縣田中鎮○○里○○○路46號4樓(F)  │
│                                      │          14:22:48│彰化縣田中鎮○○路245號(F)            │
├───────────────────┼─────────┼───────────────────┤
│000000000丁○○→發話→000000000庚○○│2009/1/29 10:14:38│彰化縣田中鎮○路里○鄰○○路81號(F)    │
│                                      │          10:14:57│彰化縣田中鎮○路里○鄰○○路81號(F)    │
│000000000丁○○→發話→000000000庚○○│2009/1/29 16:03:06│彰化縣田中鎮○路里○鄰○○路81號(F)    │
│                                      │          16:03:18│彰化縣田中鎮○路里○鄰○○路81號(F)    │
├───────────────────┼─────────┼───────────────────┤
│000000000丁○○→發話→000000000庚○○│2009/1/30 09:39:56│彰化縣田中鎮○路里○鄰○○路81號(F)    │
│                                      │          09:40:14│彰化縣田中鎮○路里○鄰○○路81號(F)    │
│000000000丁○○→發話→000000000庚○○│2009/1/30 09:53:44│彰化縣田中鎮○路里○鄰○○路81號(F)    │
│                                      │          09:53:53│彰化縣田中鎮○路里○鄰○○路81號(F)    │
│000000000丁○○→發話→000000000庚○○│2009/1/30 15:25:56│彰化縣田中鎮○○街150巷8號(F)         │
│                                      │          15:26:24│彰化縣田中鎮○○街150巷8號(F)         │
│000000000丁○○→發話→000000000庚○○│2009/1/30 15:31:55│彰化縣田中鎮○○街150巷8號(F)         │
│                                      │          15:32:25│彰化縣田中鎮○○街150巷8號(F)         │
│000000000丁○○→發話→000000000庚○○│2009/1/30 16:39:46│彰化縣田中鎮○路里○鄰○○路81號(F)    │
│                                      │          16:40:09│彰化縣田中鎮○路里○鄰○○路81號(F)    │
│000000000丁○○→發話→000000000庚○○│2009/1/30 16:50:06│彰化縣田中鎮○路里○鄰○○路81號(F)    │
│                                      │          16:50:13│彰化縣田中鎮○路里○鄰○○路81號(F)    │
├───────────────────┼─────────┼───────────────────┤
│000000000丁○○→發話→000000000庚○○│2009/1/31 12:10:51│彰化縣田中鎮○路里○鄰○○路81號(F)    │
│                                      │          12:11:04│彰化縣田中鎮○路里○鄰○○路81號(F)    │
│000000000丁○○→發話→000000000庚○○│2009/1/31 12:20:05│彰化縣田中鎮○路里○鄰○○路81號(F)    │
│                                      │          12:20:17│彰化縣田中鎮○路里○鄰○○路81號(F)    │
│000000000丁○○→發話→000000000庚○○│2009/1/31 16:12:35│彰化縣田中鎮○路里○○路8號七樓(F)    │
│                                      │          16:12:48│彰化縣田中鎮○路里○○路8號七樓(F)    │
│000000000丁○○→發話→000000000庚○○│2009/1/31 16:13:54│彰化縣田中鎮○路里○○路8號七樓(F)    │
│                                      │          16:14:17│彰化縣田中鎮○路里○○路8號七樓(F)    │
│000000000丁○○→發話→000000000庚○○│2009/1/31 16:23:57│彰化縣田中鎮○路里○○路8號七樓(F)    │
│                                      │          16:24:33│彰化縣田中鎮○○路245號(F)            │
│000000000庚○○→發話→000000000丁○○│2009/1/31 16:50:20│彰化縣溪州鄉○○村○○路○段5號(F)    │
│                                      │          16:50:41│彰化縣溪州鄉○○村○○路○段5號(F)    │
│000000000庚○○→發話→000000000丁○○│2009/1/31 16:52:57│雲林縣莿桐鄉○○村○○路49-13號5樓頂  │
│                                      │          16:53:21│雲林縣莿桐鄉○○村○○路49-13號5樓頂  │
│000000000丁○○→發話→000000000庚○○│2009/1/31 21:20:06│彰化縣田中鎮○○段7-1地號(F)          │
│                                      │          21:20:26│彰化縣田中鎮○○段7-1地號(F)          │
│000000000丁○○→發話→000000000庚○○│2009/1/31 21:34:30│彰化縣田中鎮○○段7-1地號(F)          │
│                                      │          21:34:40│彰化縣田中鎮○○段7-1地號(F)          │
│000000000丁○○→發話→000000000庚○○│2009/1/31 21:39:56│彰化縣田中鎮○路里○鄰○○路81號(F)    │
│                                      │          21:40:03│彰化縣田中鎮○路里○鄰○○路81號(F)    │
│000000000丁○○→發話→000000000庚○○│2009/1/31 22:47:45│彰化縣田中鎮○○段7-1地號(F)          │
│                                      │          22:48:24│彰化縣田中鎮○○段7-1地號(F)          │
│000000000丁○○→發話→000000000庚○○│2009/1/31 22:51:37│彰化縣田中鎮○路里○鄰○○路81號(F)    │
│                                      │          22:51:51│彰化縣田中鎮○路里○鄰○○路81號(F)    │
│000000000丁○○→發話→000000000庚○○│2009/1/31 22:57:42│彰化縣田中鎮○路里○鄰○○路81號(F)    │
│                                      │          22:58:05│彰化縣田中鎮○路里○鄰○○路81號(F)    │
├───────────────────┼─────────┼───────────────────┤
│000000000丁○○→發話→000000000庚○○│2009/2/1  15:12:04│彰化縣田中鎮○○段78地號(F)           │
│                                      │          15:12:33│彰化縣田中鎮○○街150巷8號(F)         │
│000000000丁○○→發話→000000000庚○○│2009/2/1  15:22:03│彰化縣田中鎮○○段78地號(F)           │
│                                      │          15:22:14│彰化縣田中鎮○○段78地號(F)           │
│000000000丁○○→發話→000000000庚○○│2009/2/1  15:26:58│彰化縣田中鎮○路里○○路8號七樓(F)    │
│                                      │          15:27:04│彰化縣田中鎮○路里○○路8號七樓(F)    │
│000000000丁○○→發話→000000000庚○○│2009/2/1  16:40:50│彰化縣田中鎮○路里○鄰○○路81號(F)    │
│                                      │          16:41:29│彰化縣田中鎮○路里○鄰○○路81號(F)    │
│000000000丁○○→發話→000000000庚○○│2009/2/1  16:51:11│彰化縣田中鎮○路里○鄰○○路81號(F)    │
│                                      │          16:51:30│彰化縣田中鎮○路里○鄰○○路81號(F)    │
│000000000丁○○→發話→000000000庚○○│2009/2/1  20:11:51│彰化縣田中鎮○路里○鄰○○路81號(F)    │
│                                      │          20:12:10│彰化縣田中鎮○路里○鄰○○路81號(F)    │
│000000000丁○○→發話→000000000庚○○│2009/2/1  20:12:39│彰化縣田中鎮○路里○鄰○○路81號(F)    │
│                                      │          20:12:56│彰化縣田中鎮○路里○鄰○○路81號(F)    │
│000000000丁○○→發話→000000000庚○○│2009/2/1  20:18:43│彰化縣田中鎮○路里○鄰○○路81號(F)    │
│                                      │          20:19:00│彰化縣田中鎮○路里○鄰○○路81號(F)    │
│000000000丁○○→發話→000000000庚○○│2009/2/1  20:22:57│彰化縣田中鎮○路里○鄰○○路81號(F)    │
│                                      │          20:23:11│彰化縣田中鎮○路里○鄰○○路81號(F)    │
│000000000丁○○→發話→000000000庚○○│2009/2/1  20:39:40│彰化縣田中鎮○路里○鄰○○路81號(F)    │
│                                      │          20:41:47│彰化縣田中鎮○路里○鄰○○路81號(F)    │
├───────────────────┼─────────┼───────────────────┤
│000000000丁○○→發話→000000000庚○○│2009/2/2  17:12:44│彰化縣田中鎮○路里○鄰○○路81號(F)    │
│                                      │          17:13:09│彰化縣田中鎮○路里○鄰○○路81號(F)    │
│000000000丁○○→發話→000000000庚○○│2009/2/2  20:06:03│彰化縣田中鎮○路里○鄰○○路81號(F)    │
│                                      │          20:06:23│彰化縣田中鎮○路里○鄰○○路81號(F)    │
│000000000丁○○→發話→000000000庚○○│2009/2/2  20:22:26│彰化縣田中鎮○路里○鄰○○路81號(F)    │
│                                      │          20:22:52│彰化縣田中鎮○路里○鄰○○路81號(F)    │
│000000000丁○○→發話→000000000庚○○│2009/2/2  20:25:08│彰化縣田中鎮○路里○鄰○○路81號(F)    │
│                                      │          20:25:18│彰化縣田中鎮○路里○鄰○○路81號(F)    │
├───────────────────┼─────────┼───────────────────┤
│000000000丁○○→發話→000000000庚○○│2009/2/3  13:23:47│彰化縣田中鎮○路里○鄰○○路81號(F)    │
│                                      │          13:24:07│彰化縣田中鎮○路里○鄰○○路81號(F)    │
│000000000丁○○→發話→000000000庚○○│2009/2/3  13:35:37│彰化縣田中鎮○路里○鄰○○路81號(F)    │
│                                      │          13:35:44│彰化縣田中鎮○路里○鄰○○路81號(F)    │
│000000000丁○○→發話→000000000庚○○│2009/2/3  14:03:10│彰化縣田中鎮○○段7-1地號(F)          │
│                                      │          14:03:37│彰化縣田中鎮○○段7-1地號(F)          │
│000000000丁○○→發話→000000000庚○○│2009/2/3  14:19:23│彰化縣田中鎮○○段78地號(F)           │
│                                      │          14:19:50│彰化縣田中鎮○○街150巷8號(F)         │
│000000000丁○○→發話→000000000庚○○│2009/2/3  16:14:10│彰化縣田中鎮○○段78地號(F)           │
│                                      │          16:14:40│彰化縣田中鎮○○段78地號(F)           │
│000000000丁○○→發話→000000000庚○○│2009/2/3  16:24:12│彰化縣田中鎮○○段78地號(F)           │
│                                      │          16:24:27│彰化縣田中鎮○○段78地號(F)           │
│000000000丁○○→發話→000000000庚○○│2009/2/3  16:28:58│彰化縣田中鎮○○段78地號(F)           │
│                                      │          16:29:04│彰化縣田中鎮○○段78地號(F)           │
│000000000丁○○→發話→000000000庚○○│2009/2/3  19:46:14│彰化縣田中鎮○路里○鄰○○路81號(F)    │
│                                      │          19:47:40│彰化縣田中鎮○路里○鄰○○路81號(F)    │
│000000000丁○○→發話→000000000庚○○│2009/2/3  19:54:10│彰化縣田中鎮○路里○鄰○○路81號(F)    │
│                                      │          19:54:15│彰化縣田中鎮○路里○鄰○○路81號(F)    │
├───────────────────┼─────────┼───────────────────┤
│000000000丁○○→發話→000000000庚○○│2009/2/5  19:01:02│彰化縣田中鎮○路里○○路8號七樓(F)    │
│                                      │          19:02:04│彰化縣田中鎮○○段78地號(F)           │
│000000000丁○○→發話→000000000庚○○│2009/2/5  19:07:41│彰化縣田中鎮○○段78地號(F)           │
│                                      │          19:07:53│彰化縣田中鎮○○段78地號(F)           │
│000000000丁○○→發話→000000000庚○○│2009/2/5  22:22:05│彰化縣田中鎮○○段78地號(F)           │
│                                      │          22:22:47│彰化縣田中鎮○路里○○路8號七樓(F)    │
│000000000丁○○→發話→000000000庚○○│2009/2/5  22:33:50│彰化縣田中鎮○○段78地號(F)           │
│                                      │          22:34:30│彰化縣田中鎮○○段78地號(F)           │
├───────────────────┼─────────┼───────────────────┤
│000000000丁○○→發話→000000000庚○○│2009/2/6  13:47:57│彰化縣田中鎮○路里○鄰○○路81號(F)    │
│                                      │          13:48:28│彰化縣田中鎮○路里○鄰○○路81號(F)    │
│000000000丁○○→發話→000000000庚○○│2009/2/6  14:07:05│彰化縣田中鎮○路里○鄰○○路81號(F)    │
│                                      │          14:07:22│彰化縣田中鎮○路里○鄰○○路81號(F)    │
│000000000丁○○→發話→000000000庚○○│2009/2/6  21:29:41│彰化縣田中鎮○路里○鄰○○路81號(F)    │
│                                      │          21:30:33│彰化縣田中鎮○路里○鄰○○路81號(F)    │
│000000000丁○○→發話→000000000庚○○│2009/2/6  21:47:24│彰化縣田中鎮○○街150巷8號(F)         │
│                                      │          21:47:37│彰化縣田中鎮○○街150巷8號(F)         │
├───────────────────┼─────────┼───────────────────┤
│000000000丁○○→發話→000000000庚○○│2009/2/7  14:41:43│彰化縣田中鎮○路里○○路8號七樓(F)    │
│                                      │          14:42:02│彰化縣田中鎮○○街150巷8號(F)         │
│000000000丁○○→發話→000000000庚○○│2009/2/7  14:54:29│彰化縣田中鎮○路里○鄰○○路81號(F)    │
│                                      │          14:54:42│彰化縣田中鎮○○段7-1地號(F)          │
│000000000丁○○→發話→000000000庚○○│2009/2/7  15:00:41│彰化縣田中鎮○○段7-1地號(F)          │
│                                      │          15:00:52│彰化縣田中鎮○○段7-1地號(F)          │
│000000000丁○○→發話→000000000庚○○│2009/2/7  15:09:19│彰化縣田中鎮○路里○鄰○○路81號(F)    │
│                                      │          15:09:34│彰化縣田中鎮○路里○鄰○○路81號(F)    │
│000000000丁○○→發話→000000000庚○○│2009/2/7  19:49:57│彰化縣田中鎮○路里○○路8號七樓(F)    │
│                                      │          19:50:31│彰化縣田中鎮○路里○○路8號七樓(F)    │
├───────────────────┼─────────┼───────────────────┤
│000000000丁○○→發話→000000000庚○○│2009/2/8  14:16:32│彰化縣田中鎮○路里○鄰○○路81號(F)    │
│                                      │          14:16:49│彰化縣田中鎮○路里○鄰○○路81號(F)    │
│000000000丁○○→發話→000000000庚○○│2009/2/8  16:15:17│彰化縣田中鎮○路里○鄰○○路81號(F)    │
│                                      │          16:15:34│彰化縣田中鎮○路里○鄰○○路81號(F)    │
├───────────────────┼─────────┼───────────────────┤
│000000000丁○○→發話→000000000庚○○│2009/2/9  13:26:18│彰化縣田中鎮○○街150巷8號(F)         │
│                                      │          13:26:43│彰化縣田中鎮○○段78地號(F)           │
│000000000丁○○→發話→000000000庚○○│2009/2/9  13:36:48│彰化縣田中鎮○○段78地號(F)           │
│                                      │          13:36:55│彰化縣田中鎮○○段78地號(F)           │
│000000000丁○○→發話→000000000庚○○│2009/2/9  16:37:47│彰化縣田中鎮○○段78地號(F)           │
│                                      │          16:37:50│彰化縣田中鎮○○鄰○○路○段206號(F)    │
├───────────────────┼─────────┼───────────────────┤
│000000000丁○○→發話→000000000庚○○│2009/2/10 09:31:28│彰化縣田中鎮○路里○鄰○○路81號(F)    │
│                                      │          09:31:55│彰化縣田中鎮○路里○鄰○○路81號(F)    │
│000000000丁○○→發話→000000000庚○○│2009/2/10 09:33:34│彰化縣田中鎮○路里○鄰○○路81號(F)    │
│                                      │          09:34:16│彰化縣田中鎮○路里○鄰○○路81號(F)    │
│000000000丁○○→發話→000000000庚○○│2009/2/10 12:46:08│彰化縣田中鎮○路里○鄰○○路81號(F)    │
│                                      │          12:46:32│彰化縣田中鎮○路里○鄰○○路81號(F)    │
│000000000丁○○→發話→000000000庚○○│2009/2/10 17:19:59│彰化縣田中鎮○路里○鄰○○路81號(F)    │
│                                      │          17:20:16│彰化縣田中鎮○路里○鄰○○路81號(F)    │
│000000000丁○○→發話→000000000庚○○│2009/2/10 19:29:08│彰化縣田中鎮○路里○鄰○○路81號(F)    │
│                                      │          19:29:32│彰化縣田中鎮○路里○鄰○○路81號(F)    │
├───────────────────┼─────────┼───────────────────┤
│000000000丁○○→發話→000000000庚○○│2009/2/23 14:23:17│彰化縣田中鎮○○里○○○路46號4樓(F)  │
│                                      │          14:24:00│彰化縣田中鎮大新工業區○○○路28號(F) │
│000000000丁○○→發話→000000000庚○○│2009/2/23 14:31:32│彰化縣田中鎮○路里○鄰○○路81號(F)    │
│                                      │          14:31:45│彰化縣田中鎮○路里○鄰○○路81號(F)    │
├───────────────────┼─────────┼───────────────────┤
│000000000丁○○→發話→000000000庚○○│2009/2/24 15:37:02│彰化縣田中鎮○路里○鄰○○路81號(F)    │
│                                      │          15:37:29│彰化縣田中鎮○路里○鄰○○路81號(F)    │
│000000000丁○○→發話→000000000庚○○│2009/2/24 15:43:38│彰化縣田中鎮○路里○鄰○○路81號(F)    │
│                                      │          15:43:56│彰化縣田中鎮○路里○鄰○○路81號(F)    │
│000000000丁○○→發話→000000000庚○○│2009/2/24 15:46:16│彰化縣田中鎮○路里○鄰○○路81號(F)    │
│                                      │          15:46:23│彰化縣田中鎮○路里○鄰○○路81號(F)    │
├───────────────────┼─────────┼───────────────────┤
│000000000丁○○→發話→000000000庚○○│2009/2/27 19:19:47│彰化縣田中鎮○路里○鄰○○路81號(F)    │
│                                      │          19:21:12│彰化縣田中鎮○路里○鄰○○路81號(F)    │
│000000000庚○○→發話→000000000丁○○│2009/2/27 19:28:26│彰化縣田中鎮○路里○鄰○○路81號(F)    │
│                                      │          19:28:52│彰化縣田中鎮○路里○鄰○○路81號(F)    │
│000000000丁○○→發話→000000000庚○○│2009/2/27 19:35:20│彰化縣田中鎮○路里○鄰○○路81號(F)    │
│                                      │          19:35:39│彰化縣田中鎮○路里○鄰○○路81號(F)    │
│000000000丁○○→發話→000000000庚○○│2009/2/27 19:56:36│彰化縣田中鎮○路里○鄰○○路81號(F)    │
│                                      │          19:56:57│彰化縣田中鎮○路里○鄰○○路81號(F)    │
│000000000丁○○→發話→000000000庚○○│2009/2/27 20:07:14│彰化縣田中鎮○路里○鄰○○路81號(F)    │
│                                      │          20:07:21│彰化縣田中鎮○路里○鄰○○路81號(F)    │
├───────────────────┼─────────┼───────────────────┤
│000000000丁○○→發話→000000000庚○○│2009/3/1  13:46:09│彰化縣田中鎮○路里○鄰○○路81號(F)    │
│                                      │          13:47:01│彰化縣田中鎮○路里○鄰○○路81號(F)    │
│000000000丁○○→發話→000000000庚○○│2009/3/1  13:51:33│彰化縣田中鎮○路里○鄰○○路81號(F)    │
│                                      │          13:51:39│彰化縣田中鎮○路里○鄰○○路81號(F)    │
├───────────────────┼─────────┼───────────────────┤
│000000000丁○○→發話→000000000庚○○│2009/3/2  15:43:54│彰化縣田中鎮○路里○鄰○○路81號(F)    │
│                                      │          15:45:18│彰化縣田中鎮○路里○鄰○○路81號(F)    │
│000000000丁○○→發話→000000000庚○○│2009/3/2  15:51:23│彰化縣田中鎮○路里○鄰○○路81號(F)    │
│                                      │          15:51:43│彰化縣田中鎮○路里○鄰○○路81號(F)    │
│000000000庚○○→發話→000000000丁○○│2009/3/2  15:58:27│彰化縣田中鎮○路里○鄰○○路81號(F)    │
│                                      │          15:58:33│彰化縣田中鎮○路里○鄰○○路81號(F)    │
│000000000庚○○→發話→000000000丁○○│2009/3/2  16:12:38│彰化縣田中鎮○路里○鄰○○路81號(F)    │
│                                      │          16:13:05│彰化縣田中鎮○路里○鄰○○路81號(F)    │
│000000000丁○○→發話→000000000庚○○│2009/3/2  19:42:26│彰化縣田中鎮○路里○鄰○○路81號(F)    │
│                                      │          19:43:03│彰化縣田中鎮○路里○鄰○○路81號(F)    │
│000000000丁○○→發話→000000000庚○○│2009/3/2  19:48:32│彰化縣田中鎮○路里○鄰○○路81號(F)    │
│                                      │          19:48:43│彰化縣田中鎮○路里○鄰○○路81號(F)    │
│000000000丁○○→發話→000000000庚○○│2009/3/2  19:54:11│彰化縣田中鎮○路里○鄰○○路81號(F)    │
│                                      │          19:54:15│彰化縣田中鎮○路里○鄰○○路81號(F)    │
│000000000庚○○→發話→000000000丁○○│2009/3/2  20:00:56│彰化縣田中鎮○路里○鄰○○路81號(F)    │
│000000000000000                       │          20:01:12│彰化縣田中鎮○路里○鄰○○路81號(F)    │
├───────────────────┼─────────┼───────────────────┤
│000000000丁○○→發話→000000000庚○○│2009/3/3  19:39:35│彰化縣田中鎮○路里○鄰○○路81號(F)    │
│                                      │          19:40:52│彰化縣田中鎮○路里○鄰○○路81號(F)    │
│000000000丁○○→發話→000000000庚○○│2009/3/3  20:01:52│彰化縣田中鎮○路里○鄰○○路81號(F)    │
│                                      │          20:02:25│彰化縣田中鎮○路里○鄰○○路81號(F)    │
│000000000丁○○→發話→000000000庚○○│2009/3/3  20:09:07│彰化縣田中鎮○路里○鄰○○路81號(F)    │
│                                      │          20:09:25│彰化縣田中鎮○路里○鄰○○路81號(F)    │
├───────────────────┼─────────┼───────────────────┤
│000000000丁○○→發話→000000000庚○○│2009/3/4  15:45:57│彰化縣田中鎮○○街150巷8號(F)         │
│                                      │          15:47:39│彰化縣田中鎮○○街150巷8號(F)         │
│000000000丁○○→發話→000000000庚○○│2009/3/4  15:57:50│彰化縣田中鎮○○街150巷8號(F)         │
│                                      │          15:57:57│彰化縣田中鎮○○街150巷8號(F)         │
│000000000丁○○→發話→000000000庚○○│2009/3/4  20:25:18│彰化縣田中鎮○路里○鄰○○路81號(F)    │
│                                      │          20:26:11│彰化縣田中鎮○路里○鄰○○路81號(F)    │
│000000000丁○○→發話→000000000庚○○│2009/3/4  20:42:09│彰化縣田中鎮○路里○鄰○○路81號(F)    │
│                                      │          20:42:37│彰化縣田中鎮○路里○鄰○○路81號(F)    │
│000000000丁○○→發話→000000000庚○○│2009/3/4  22:45:20│彰化縣田中鎮○○街150巷8號(F)         │
│                                      │          22:46:14│彰化縣田中鎮○○街150巷8號(F)         │
│000000000丁○○→發話→000000000庚○○│2009/3/4  22:56:45│彰化縣田中鎮○○街150巷8號(F)         │
│                                      │          22:57:42│彰化縣田中鎮○○街150巷8號(F)         │
├───────────────────┼─────────┼───────────────────┤
│000000000丁○○→發話→000000000庚○○│2009/3/5  18:23:32│彰化縣田中鎮○路里○鄰○○路81號(F)    │
│                                      │          18:23:49│彰化縣田中鎮○路里○鄰○○路81號(F)    │
│000000000丁○○→發話→000000000庚○○│2009/3/5  18:26:28│彰化縣田中鎮○路里○鄰○○路81號(F)    │
│                                      │          18:27:34│彰化縣田中鎮○路里○鄰○○路81號(F)    │
│000000000丁○○→發話→000000000庚○○│2009/3/5  18:28:02│彰化縣田中鎮○路里○鄰○○路81號(F)    │
│                                      │          18:28:17│彰化縣田中鎮○路里○鄰○○路81號(F)    │
│000000000丁○○→發話→000000000庚○○│2009/3/5  18:39:58│彰化縣田中鎮○路里○鄰○○路81號(F)    │
│                                      │          18:40:09│彰化縣田中鎮○路里○鄰○○路81號(F)    │
│000000000丁○○→發話→000000000庚○○│2009/3/5  18:41:22│彰化縣田中鎮○路里○鄰○○路81號(F)    │
│                                      │          18:42:44│彰化縣田中鎮○路里○鄰○○路81號(F)    │
│000000000丁○○→發話→000000000庚○○│2009/3/5  20:50:17│彰化縣田中鎮○○街150巷8號(F)         │
│                                      │          20:51:16│彰化縣田中鎮○○街150巷8號(F)         │
├───────────────────┼─────────┼───────────────────┤
│000000000丁○○→發話→000000000庚○○│2009/3/8  13:02:33│彰化縣田中鎮○路里○鄰○○路81號(F)    │
│                                      │          13:02:55│彰化縣田中鎮○路里○鄰○○路81號(F)    │
│000000000丁○○→發話→000000000庚○○│2009/3/8  20:17:09│彰化縣田中鎮○路里○○路8號七樓(F)    │
│                                      │          20:17:22│彰化縣田中鎮○路里○○路8號七樓(F)    │
├───────────────────┼─────────┼───────────────────┤
│000000000丁○○→發話→000000000庚○○│2009/3/9  13:02:37│彰化縣田中鎮○○里○○鄰○○路○段206號 │
│                                      │          13:04:26│彰化縣田中鎮○○里○○鄰○○路○段206號 │
│000000000丁○○→發話→000000000庚○○│2009/3/9  13:35:52│彰化縣田中鎮○○街150巷8號(F)         │
│                                      │          13:36:07│彰化縣田中鎮○○街150巷8號(F)         │
│000000000丁○○→發話→000000000庚○○│2009/3/9  16:25:51│彰化縣田中鎮○路里○○路8號七樓(F)    │
│                                      │          16:26:08│彰化縣田中鎮○路里○○路8號七樓(F)    │
├───────────────────┼─────────┼───────────────────┤
│000000000丁○○→發話→000000000庚○○│2009/3/15 21:15:38│彰化縣田中鎮○路里○鄰○○路81號(F)    │
│                                      │          21:16:37│彰化縣田中鎮○路里○鄰○○路81號(F)    │
│000000000丁○○→發話→000000000庚○○│2009/3/15 21:28:45│彰化縣田中鎮○路里○鄰○○路81號(F)    │
│                                      │          21:28:58│彰化縣田中鎮○路里○鄰○○路81號(F)    │
├───────────────────┼─────────┼───────────────────┤
│000000000丁○○→發話→000000000庚○○│2009/3/16 16:40:35│彰化縣田中鎮○路里○鄰○○路81號(F)    │
│                                      │          16:40:57│彰化縣田中鎮○路里○鄰○○路81號(F)    │
├───────────────────┼─────────┼───────────────────┤
│000000000丁○○→發話→000000000庚○○│2009/3/17 13:19:51│彰化縣田中鎮○○里○○鄰○○路○段206號 │
│                                      │          13:20:35│彰化縣二水鄉○○村○○路○段386號4樓  │
│000000000丁○○→發話→000000000庚○○│2009/3/17 13:24:38│彰化縣田中鎮○○里○○鄰○○路○段206號 │
│                                      │          13:24:53│彰化縣田中鎮○○里○○鄰○○路○段206號 │
│000000000丁○○→發話→000000000庚○○│2009/3/17 13:33:22│彰化縣田中鎮○○里○○鄰○○路○段206號 │
│                                      │          13:33:31│彰化縣田中鎮○○里○○鄰○○路○段206號 │
│000000000丁○○→發話→000000000庚○○│2009/3/17 13:38:28│彰化縣田中鎮○路里○○路8號七樓(F)    │
│                                      │          13:38:41│彰化縣田中鎮○路里○○路8號七樓(F)    │
│000000000丁○○→發話→000000000庚○○│2009/3/17 19:34:34│彰化縣田中鎮○路里○○路8號七樓(F)    │
│                                      │          19:35:49│彰化縣田中鎮○路里○○路8號七樓(F)    │
│000000000丁○○→發話→000000000庚○○│2009/3/17 19:46:30│彰化縣田中鎮○路里○○路8號七樓(F)    │
│                                      │          19:46:45│彰化縣田中鎮○路里○○路8號七樓(F)    │
├───────────────────┼─────────┼───────────────────┤
│000000000丁○○→發話→000000000庚○○│2009/3/19 13:59:29│彰化縣二水鄉○○村○○路○段386號4樓  │
│                                      │          13:59:59│彰化縣田中鎮○○里○○鄰○○路○段206號 │
│000000000丁○○→發話→000000000庚○○│2009/3/19 17:02:29│彰化縣田中鎮○○里○○鄰○○路○段206號 │
│                                      │          17:02:41│彰化縣田中鎮○○里○○鄰○○路○段206號 │
│000000000丁○○→發話→000000000庚○○│2009/3/19 19:21:40│彰化縣田中鎮○路里○鄰○○路81號(F)    │
│                                      │          19:21:52│彰化縣田中鎮○路里○鄰○○路81號(F)    │
│000000000庚○○→發話→000000000丁○○│2009/3/19 21:06:36│彰化縣田中鎮○路里○鄰○○路81號(F)    │
│000000000000000                       │          21:06:51│彰化縣田中鎮○路里○鄰○○路81號(F)    │
├───────────────────┼─────────┼───────────────────┤
│000000000丁○○→發話→000000000庚○○│2009/3/20 20:40:19│彰化縣田中鎮○○路245號(F)            │
│                                      │          20:41:00│彰化縣田中鎮○路里○○路8號七樓(F)    │
│000000000丁○○→發話→000000000庚○○│2009/3/20 20:50:03│彰化縣田中鎮○○路245號(F)            │
│                                      │          20:51:14│彰化縣田中鎮○○路245號(F)            │
│000000000丁○○→發話→000000000庚○○│2009/3/20 20:53:11│彰化縣田中鎮○路里○○路8號七樓(F)    │
│                                      │          20:53:19│彰化縣田中鎮○○路245號(F)            │
├───────────────────┼─────────┼───────────────────┤
│000000000丁○○→發話→000000000庚○○│2009/3/22 13:04:59│彰化縣田中鎮○路里○○路8號七樓(F)    │
│                                      │          13:05:52│彰化縣田中鎮○路里○○路8號七樓(F)    │
│000000000丁○○→發話→000000000庚○○│2009/3/22 20:31:35│彰化縣田中鎮○○街150巷8號(F)         │
│                                      │          20:31:59│彰化縣田中鎮○○街150巷8號(F)         │
│000000000丁○○→發話→000000000庚○○│2009/3/22 20:35:30│彰化縣田中鎮○○街150巷8號(F)         │
│                                      │          20:36:51│彰化縣田中鎮○○街150巷8號(F)         │
│000000000丁○○→發話→000000000庚○○│2009/3/22 20:52:24│彰化縣田中鎮○○街150巷8號(F)         │
│                                      │          20:52:38│彰化縣田中鎮○○街150巷8號(F)         │
├───────────────────┼─────────┼───────────────────┤
│000000000丁○○→發話→000000000庚○○│2009/3/23 20:26:39│彰化縣田中鎮○路里○○路8號七樓(F)    │
│                                      │          20:26:56│彰化縣田中鎮○路里○○路8號七樓(F)    │
├───────────────────┼─────────┼───────────────────┤
│000000000丁○○→發話→000000000庚○○│2009/3/25 12:28:17│彰化縣田中鎮○路里○○路8號七樓(F)    │
│                                      │          12:28:46│彰化縣田中鎮○路里○○路8號七樓(F)    │
│000000000丁○○→發話→000000000庚○○│2009/3/25 12:35:38│彰化縣田中鎮○路里○○路8號七樓(F)    │
│                                      │          12:35:48│彰化縣田中鎮○路里○○路8號七樓(F)    │
│000000000丁○○→發話→000000000庚○○│2009/3/25 19:19:41│彰化縣田中鎮○路里○○路8號七樓(F)    │
│                                      │          19:20:19│彰化縣田中鎮○路里○○路8號七樓(F)    │
│000000000丁○○→發話→000000000庚○○│2009/3/25 19:29:00│彰化縣田中鎮○路里○○路8號七樓(F)    │
│                                      │          19:29:09│彰化縣田中鎮○路里○○路8號七樓(F)    │
├───────────────────┼─────────┼───────────────────┤
│000000000丁○○→發話→000000000庚○○│2009/3/26 12:35:19│彰化縣田中鎮○路里○○路8號七樓(F)    │
│                                      │          12:35:59│彰化縣田中鎮○路里○○路8號七樓(F)    │
│000000000丁○○→發話→000000000庚○○│2009/3/26 12:41:48│彰化縣田中鎮○路里○○路8號七樓(F)    │
│                                      │          12:41:58│彰化縣田中鎮○路里○○路8號七樓(F)    │
│000000000丁○○→發話→000000000庚○○│2009/3/26 15:02:02│彰化縣田中鎮○路里○○路8號七樓(F)    │
│                                      │          15:02:25│彰化縣田中鎮○路里○○路8號七樓(F)    │
│000000000丁○○→發話→000000000庚○○│2009/3/26 16:05:46│彰化縣田中鎮○路里○○路8號七樓(F)    │
│                                      │          16:06:22│彰化縣田中鎮○路里○○路8號七樓(F)    │
│000000000丁○○→發話→000000000庚○○│2009/3/26 16:11:02│彰化縣田中鎮○路里○○路8號七樓(F)    │
│                                      │          16:11:10│彰化縣田中鎮○路里○○路8號七樓(F)    │
│000000000丁○○→發話→000000000庚○○│2009/3/26 19:24:09│彰化縣田中鎮○路里○○路8號七樓(F)    │
│                                      │          19:25:32│彰化縣田中鎮○路里○○路8號七樓(F)    │
├───────────────────┼─────────┼───────────────────┤
│000000000丁○○→發話→000000000庚○○│2009/3/27 12:37:43│彰化縣田中鎮○路里○○路8號七樓(F)    │
│                                      │          12:38:09│彰化縣田中鎮○路里○○路8號七樓(F)    │
│000000000丁○○→發話→000000000庚○○│2009/3/27 12:50:00│彰化縣田中鎮○路里○○路8號七樓(F)    │
│                                      │          12:50:01│彰化縣田中鎮○路里○○路8號七樓(F)    │
│000000000丁○○→發話→000000000庚○○│2009/3/27 12:51:53│彰化縣田中鎮○路里○○路8號七樓(F)    │
│                                      │          12:52:03│彰化縣田中鎮○路里○○路8號七樓(F)    │
│000000000庚○○→發話→000000000丁○○│2009/3/27 14:17:24│彰化縣田中鎮○路里○○路8號七樓(F)    │
│                                      │          14:17:58│彰化縣田中鎮○路里○○路8號七樓(F)    │
│000000000丁○○→發話→000000000庚○○│2009/3/27 14:26:10│彰化縣田中鎮○路里○○路8號七樓(F)    │
│                                      │          14:26:16│彰化縣田中鎮○路里○○路8號七樓(F)    │
├───────────────────┼─────────┼───────────────────┤
│000000000丁○○→發話→000000000庚○○│2009/3/28 13:59:36│彰化縣二水鄉○○村○○路○段386號4樓  │
│                                      │          13:59:57│彰化縣田中鎮○○里○○鄰○○路○段206號 │
│000000000丁○○→發話→000000000庚○○│2009/3/28 14:41:21│彰化縣田中鎮○○里○○鄰○○路○段206號 │
│                                      │          14:41:34│彰化縣田中鎮○○里○○鄰○○路○段206號 │
│000000000丁○○→發話→000000000庚○○│2009/3/28 18:08:09│彰化縣田中鎮○路里○鄰○○路81號(F)    │
│                                      │          18:09:07│彰化縣田中鎮○路里○鄰○○路81號(F)    │
├───────────────────┼─────────┼───────────────────┤
│000000000丁○○→發話→000000000庚○○│2009/3/30 12:47:14│彰化縣田中鎮○○街150巷8號(F)         │
│                                      │          12:47:25│彰化縣田中鎮○○街150巷8號(F)         │
├───────────────────┼─────────┼───────────────────┤
│000000000丁○○→發話→000000000庚○○│2009/3/31 18:49:54│彰化縣田中鎮○○路245號(F)            │
│                                      │          18:52:58│彰化縣田中鎮○路里○○路8號七樓(F)    │
│000000000丁○○→發話→000000000庚○○│2009/3/31 18:59:50│彰化縣田中鎮○路里○○路8號七樓(F)    │
│                                      │          18:59:55│彰化縣田中鎮○路里○○路8號七樓(F)    │
└───────────────────┴─────────┴───────────────────┘

司法院資訊處製作；財團法人民間司法改革基金會備份。
